【裁判字號】    99,訴,1618
【裁判日期】    990818
【裁判案由】    毒品危害防制條例等
【裁判全文】
臺灣臺中地方法院刑事判決              99年度訴字第1618號
公  訴  人  臺灣臺中地方法院檢察署檢察官
被      告  丁○○
選任辯護人  蔡易紘律師
            魏淇芸律師
被      告  甲○○
選任辯護人  鄧雲奎律師
被      告  丙○○
選任辯護人  鄭人傑律師
上列被告因違反毒品危害防制條例案件，經檢察官提起公訴(99
年度偵字第8945、8946、9143號)，本院判決如下：
    主    文
丁○○犯如附表一所示之罪，均累犯，各處如附表一所示之刑。
主刑部分應執行有期徒刑拾陸年陸月。
甲○○犯如附表二所示之罪，各處如附表二所示之刑。主刑部分
應執行有期徒刑玖年。
丙○○犯如附表二編號4所示之罪，處如附表二編號4所示之刑。
甲○○被訴於民國九十九年一月二日晚間七時許販賣第二級毒品
甲基安非他命予丙○○部分，無罪。
    犯罪事實
一、丁○○前因毒品危害防制條例案件，經法院分別判處有期徒
    刑6月、10月確定，嗣經定應執行刑為有期徒刑1年2月，於
    民國94年9月3日縮刑期滿執行完畢。又因毒品危害防制條例
    案件，經本院判處有期徒刑7月 (嗣經減刑為3月又15日)；
    及因詐欺案件，經本院判處有期徒刑2月，上開二案嗣經定
    應執行刑為有期徒刑5月，於97年6月17日易科罰金執行完畢
    。再因毒品危害防制條例案件，經本院判處有期徒刑6月確
    定，甫於98年9月30日易科罰金執行完畢。仍不知悔改，明
    知海洛因、甲基安非他命各為毒品危害防制條例第2條第2項
    第1、2款所列管之第一、二級毒品，甲基安非他命亦為藥事
    法第22條第1項第1款規定之禁藥，均不得販賣、轉讓，竟分
    別為下列意圖營利而販賣第一、二級毒品及轉讓禁藥之行為
    ：
  (一)威全於99年3月6日01時許，持用0000000000門號行動電話
    撥打丁○○持用之0000000000門號行動電話，聯絡約定向丁○○購買甲基安非他命，丁○○隨於同日01時44分許，在臺
    中市○○區○○路與光明路口，以新臺幣(下同)4000元之價
    格，販賣1包甲基安非他命予威全。因丁○○交付予威
    全之毒品分量不足，雙方乃於同日22時許，約同在西屯國小
    附近見面，由丁○○補交短少部分之甲基安非他命予威全
    。
  (二)威全於99年3月10日01時許，持用0000000000門號行動電
    話撥打丁○○持用之0000000000門號行動電話，聯絡約定向
    丁○○購買甲基安非他命，丁○○隨於同日01時34分許，在
    臺中市西屯區西屯公園旁明路口，以4000元之價格，販賣1
    包甲基安非他命予威全。
  (三)威全於99年3月13日18時許，持用0000000000門號行動電
    話撥打丁○○持用之0000000000門號行動電話，聯絡約定向
    丁○○購買甲基安非他命，丁○○隨於同日19時5分許，在
    臺中市○區○○路與復興路路口之「臺中肉圓」店旁，以10
    00元之價格，販賣1包甲基安非他命予威全。
  (四)威全於99年3月18日23時許，持用0000000000門號行動電
    話撥打丁○○持用之0000000000門號行動電話，聯絡約定向
    丁○○購買甲基安非他命，丁○○隨於同日23時35分許，在
    臺中市○○區○○路1段151號「金玉堂文具批發廣場」旁，
    以3000元之價格，販賣1包甲基安非他命予威全。
  (五)威全於99年3月20日19時許，持用0000000000門號行動電
    話撥打丁○○持用之0000000000門號行動電話，聯絡約定向
    丁○○購買甲基安非他命，丁○○隨於同日20時6分許，在
    臺中市○區○○街與育德路路口之「華南銀行」前，以2100
    元之價格，販賣1包甲基安非他命予威全。
  (六)威全於99年3月23日21時許，持用0000000000門號行動電
    話撥打丁○○持用之0000000000門號行動電話，聯絡約定向
    丁○○購買甲基安非他命，丁○○隨於同日22時15分許，在
    臺中市○區○○街與育德路路口之「華南銀行」前，以4000
    元之價格，販賣1包甲基安非他命予威全。
  (七)威全於99年3月28日13時許，持用0000000000門號行動電
    話撥打丁○○持用之0000000000門號行動電話，聯絡約定向
    丁○○購買甲基安非他命，丁○○隨在臺中市西屯區之西屯
    國小附近，以1000元之價格，販賣1包甲基安非他命予威
    全。
  (八)威全於99年3月29日21時許，持用0000000000門號行動電
    話撥打丁○○持用之0000000000門號行動電話，聯絡約定向
    丁○○購買甲基安非他命，丁○○隨於同日22時22分許，在
    臺中市西屯區之西屯國小附近，以1000元之價格，販賣1包
    甲基安非他命予威全。
  (九)林宗耿於99年3月21日15時許，持用0000000000門號行動電
    話撥打丁○○持用之0000000000門號行動電話，聯絡約定向
    丁○○購買甲基安非他命，丁○○隨於同日19時18分許，至
    約定之臺中市北屯區之「松竹黃昏市場」停車場，欲與林宗
    耿交易甲基安非他命，惟林宗耿當時礙於其妻在場，而未完
    成交易，雙方乃改於99年3月22日14時許，在同上停車場，
    由丁○○以5000元之價格，販賣1包甲基安非他命予林宗耿
    。
  (十)林宗耿於99年4月9日，持用0000000000門號行動電話撥打丁○○持用之0000000000門號行動電話，聯絡約定向丁○○購
    買甲基安非他命，丁○○隨於同日17時許，在臺中市北屯區
    之「松竹黃昏市場」停車場，以5000元之價格，販賣1包甲
    基安非他命予林宗耿。
  (十一)駱義忠於98年12月29日凌晨，持用0000000000門號行動電話
    與持用0000000000門號行動電話之丁○○聯絡交易甲基安非
    他命事宜，丁○○隨於同日05時許，在臺中市○○區○○路
    與河南路路口加油站附近，以5000元之價格，販賣2包甲基
    安非他命予駱義忠。
  (十二)乙○○於99年3月24日00時許，持用0000000000門號行動電
    話撥打丁○○持用之0000000000門號行動電話，聯絡約定向
    丁○○購買海洛因，丁○○隨於同日03時許，在臺中市○○
    區○○路93號附近，以1000元之價格，販賣1包海洛因予乙○○。
  (十三)乙○○於99年4月3日23時許，使用0000000000門號電話撥打
    丁○○持用之0000000000門號行動電話，聯絡約定向丁○○
    購買海洛因，丁○○依約先行向一名綽號「小如」之女子收
    取乙○○應支付之毒品交易價金1000元後，隨即開車前往臺
    中市○○區○○路1段238巷25弄18號之1乙○○住處巷口附
    近，在車上交付1包海洛因予乙○○而完成毒品交易。
  (十四)乙○○於99年4月7日02時許，持用0000000000門號行動電話
    撥打丁○○持用之0000000000門號行動電話，聯絡約定向丁○○購買海洛因，丁○○隨於同日02時28分許，開車至往臺
    中市○○區○○路1段238巷25弄18號之1乙○○住處附近，
    以1500元之價格，販賣1包海洛因予乙○○。
  (十五)承上所述，丁○○於99年4月7日02時28分許，販賣1包海洛
    因予乙○○後，約隔十幾分鐘，又在同一地點，應乙○○要
    求，無償提供微量禁藥甲基安非他命予乙○○達施用而轉讓
    之。
    嗣警方於99年4月9日17時50分，在臺中市北屯區○○○路21
    6號「嵩湯汽車旅館」902室查獲丁○○，並扣得甲基安非他
    命8包、白色行動電話1支(插用0000000000、0000000000門
    號SIM卡)、NOKIA廠牌之黑色行動電話1支(未插用SIM卡)、
    易利信廠牌之粉紅色行動電話1支(插用0000000000門號SIM
    卡)、玻璃球吸食器1個、現金12900元、感應扣1個、房間鑰
    匙2支；復於丁○○使用之車牌號碼H4-3431號自小客車內，
    查扣甲基安非他命2包、電子磅秤1台、大麻1包；另在丁○○位於臺中市○○區○○路2段湳子巷9之11號「愛上逢甲」
    521室之居處，查扣甲基安非他命1包(以上查扣共計11包之
    甲基安非他命，嗣經鑑驗結果，驗前總毛重27.3公克，包裝
    塑膠袋總重約5.22公克，取0.1公克鑑定用罄，總純質淨重
    約20.53公克)。丁○○為警查獲後，供出其甲基安非他命毒
    品來源為甲○○，並於99年4月11日，帶同警方至臺中市○
    區○○○街73號前查緝甲○○，因而查獲甲○○與其同居女
    友丙○○下述販賣毒品犯行。
二、甲○○與丙○○係結識十餘年之同居男女朋友，甲○○於98
    年間、丙○○於97年間，各有經送觀察、勒戒之紀錄。其等
    二人均明知甲基安非他命為毒品危害防制條例第2條第2項第
    2款所列管之第二級毒品，亦為藥事法第22條第1項第1款規
    定之禁藥，不得販賣、轉讓，甲○○竟為下列意圖營利而販
    賣第二級毒品甲基安非他命及轉讓禁藥之行為，丙○○則與
    之共同為一次意圖營利而販賣第二級毒品甲基安非他命之行
    為：
  (一)甲○○於99年3月16日23時34分許，持用0000000000門號行
    動電話撥打丁○○持用之0000000000門號行動電話，向丁○○表示有品質佳的甲基安非他命而兜售之，丁○○隨即至臺
    中市○○區○○路1段151號「金玉堂文具批發廣場」對面之
    甲○○租屋處，甲○○即以20000元之價格，販賣半兩重之
    甲基安非他命予丁○○。
  (二)甲○○於99年3月18日02時8分，持用0000000000門號行動電
    話撥打丁○○持用之0000000000門號行動電話，向丁○○表
    示有大顆粒、品質佳的甲基安非他命而兜售之，嗣於同日22
    時16分許，又以同上門號行動電話與丁○○聯絡，丁○○向
    甲○○詢問有無發現其先前打牌時疑似遺落在甲○○處之皮
    包，甲○○回以未發現，並叫丁○○過去其租屋處，丁○○
    隨同日22時49分許，至臺中市○○區○○路1段151號「金玉
    堂文具批發廣場」對面之甲○○租屋處，並持用0000000000
    門號行動電話，撥打甲○○之0000000000門號行動電話，請
    甲○○開門，甲○○即以20000元之價格，販賣交付半兩重
    之甲基安非他命予丁○○，惟因有上述丁○○皮包遺失之插
    曲，丁○○乃乘機要求賒欠該筆毒品交易價金，甲○○因而
    未取得對價，嗣丁○○並未支付甲○○該筆價金。
  (三)甲○○於99年3月24日12時32分許，持用0000000000門號行
    動電話撥打丁○○持用之0000000000門號行動電話，雙方聯
    繫交易甲基安非他命事宜後，丁○○隨即至臺中市○區○○○街73號2樓之甲○○居處，甲○○即以20000元之價格，販
    賣半兩重之甲基安非他命予丁○○。
  (四)甲○○於99年4月6日15時22分許，持用0000000000門號行動
    電話與持用0000000000門號行動電話之丁○○聯絡交易甲基
    安非他命事宜後，丁○○乃先行交付甲○○16500元價金，
    並約定由丁○○於同日晚間前去甲○○處拿取毒品並給付餘
    款3500元。嗣因甲○○有事須外出，乃交待同居人丙○○為
    其交付毒品予丁○○並收取餘款，丙○○應允之，而與甲○○達成共同販賣第二級毒品之犯意聯絡。丁○○乃於同日23
    時許，至臺中市○區○○○街73號2樓之甲○○與丙○○同
    居處，由丙○○交付半兩重之甲基安非他命予丁○○，並收
    取丁○○所交付之3000元(丁○○賒欠500元，且嗣未清償餘
    款。又該次交易過程中，因丁○○抱怨毒品太溼，丙○○乃
    持用0000000000門號行動電話撥打0000000000門號行動電話
    予甲○○，並將電話交予丁○○，由其自行向甲○○反應毒
    品品質不佳的問題，甲○○亦有持用0000000000門號行動電
    話撥打0000000000門號行動電話予丁○○，丁○○於電話中
    有向甲○○抱怨交易之毒品怎麼那麼溼等語)。
  (五)甲○○於99年4月10日18時許，在臺中市○區○○○街73號2
    樓，無償提供1包甲基安非他命予丙○○施用而轉讓之(丙○○施用些許後，於下述時間經警查扣，嗣經鑑驗結果，送驗
    淨重5.9372公克，驗餘淨重5.9362公克)。
    嗣於99年4月11日凌晨1時46分許，警方在臺中市○區○○○
    街73號前盤查甲○○，當場在其身上查扣甲基安非他命1包(
    嗣經鑑驗結果，驗前毛重2.09公克，包裝塑膠袋重約0.259
    公克，取0.12公克鑑定用罄，驗前純質淨重約1.82公克)、
    ，隨又在其臺中市○區○○○街73號2樓其與丙○○同居處
    ，查扣獲甲基安非他命12包(嗣經鑑驗結果，驗前總毛重63.
    7公克，包裝塑膠袋總重約5.69公克，取0.1公克鑑定用罄，
    驗前總純質淨重約51.04公克)、藍色錠劑34顆、行動電話1
    支(插用0000000000、0000000000門號SIM卡)、行動電話1支
    (插用0000000000門號SIM卡)、行動電話1支(插用000000000
    0門號SIM卡)、行動電話1支(插用0000000000門號SIM卡)、
    現金23900元、玻璃球吸食器1支、電子磅秤3台、小型封口
    機1台、大型封口機1台、夾鏈袋1批、不詳門號之SIM卡9張
    。警方同時並查扣得丙○○所持有之甲基安非他命1包(係於
    其所著外套口袋內查獲，嗣經鑑驗結果，送驗淨重5.9372公
    克，驗餘淨重5.9362公克)、行動電話1支(插用0000000000
    、0000000000門號SIM卡)、玻璃球吸食器5支。
三、案經臺中市警察局及行政院海岸巡防署第三海岸巡防總隊移
    送臺灣臺中地方法院檢察署檢察官偵查起訴。
    理    由
壹、證據能力部分：
一、按被告以外之人(包括證人、鑑定人、告訴人、被害人及共
    同被告等)於審判外之陳述雖不符刑事訴訟法第159條之1至
    之4等4條之規定，而經當事人於審判程序同意作為證據，法
    院審酌該言詞陳述或書面陳述作成時之情況，認為適當者，
    亦得為證據；當事人、代理人或辯護人於法院調查證據時，
    知有刑事訴訟法第159條第1項不得為證據之情形，而未於言
    詞辯論終結前聲明異議者，視為有前項之同意，同法第159
    條之5定有明文。立法意旨在於傳聞證據未經當事人之反對
    詰問予以核實，原則上先予排除。惟若當事人已放棄反對詰
    問權，於審判程序中表明同意該等傳聞證據可作為證據；或
    於言詞辯論終結前未聲明異議，基於尊重當事人對傳聞證據
    之處分權，及證據資料愈豐富，愈有助於真實發見之理念，
    且強化言詞辯論主義，使訴訟程序得以順暢進行，上開傳聞
    證據亦均具有證據能力。本案引用之供述證據，經被告、選
    任辯護人同意引為審判期日調查之證據(見12號卷第256頁，
    本判決以下所指卷別代碼，皆為卷面右上方紅色數字)，且
    經本院審理時予以提示並告以要旨，經公訴人、被告及選任
    辯護人表示意見，均未於言詞辯論終結前聲明異議，本院審
    認上開證據作成時之情況，應無違法取證或不當情事，與本
    案待證事實間復具有相當之關聯性，以之作為證據應屬適當
    ，依刑事訴訟法第159條之5規定，自有證據能力。
二、次按通訊監察錄音之譯文，僅屬依據監聽錄音結果予以翻譯
    之文字，固具文書證據之外觀，但實際上仍應認監聽所得之
    錄音帶或光碟，始屬調查犯罪所得之證物；刑事訴訟法第16
    5條之1第2項所稱之證物，如其蒐證程式合法，並經合法調
    查，自具證據能力。因此檢察官如提出通訊監察錄音之譯文
    為其證據方法，實乃以其監聽所得之錄音帶或光碟，為調查
    犯罪所得之證物，法院本應依刑事訴訟法第165條之1所列之
    方法調查，以判斷該錄音帶或光碟是否與通訊監察錄音之譯
    文相符。而監聽錄音製作之譯文，雖通常為偵查犯罪機關單
    方面製作，然若被告或訴訟關係人對其真實性並無爭執，經
    法院於審判期日提示譯文供當事人辨認、表示意見並為辯論
    者，程序自屬適法(最高法院95年度臺上字第295號、94年度
    臺上字第4665號判決意旨參照)。本案被告等所涉犯毒品危
    害防制條例第4條第1、2項之販賣第一、二級毒品罪，為最
    輕本刑為3年以上有期徒刑之罪，屬得核發通訊監察書之範
    圍，且警察機關執行本案之通訊監察，係依據法院所核發之
    通訊監察書，自屬合法。是執行監聽機關對被告或其他相關
    人等使用之電話實施通訊監察之結果，就上開電話中之通話
    內容，轉譯為卷附通訊監察譯文表，被告及其選任辯護人均
    不爭執上開譯文內容之真實性，且經本院於審判期日依法踐
    行提示上開監聽譯文之調查證據程序，本案卷附上開通訊監
    察譯文表及通訊監察錄音資料，自均有證據能力。
三、再傳聞法則乃對於被告以外之人於審判外之言詞或書面陳述
    而為之規範。本案判決以下引用之其餘非供述證據，無刑事
    訴訟法第159條第1項規定傳聞法則之適用，與本案待證事實
    具有自然之關聯性，且無證據證明係公務員違法取得之物，
    依法自得作為證據。
貳、有罪部分：
一、認定犯罪事實所憑之證據及理由：
(一)如犯罪事實欄一所載犯行事實，有：(1)被告丁○○於審理時
    對全部犯罪事實之自白、偵查中對部分犯罪事實之自白，(2)
    證人威全、林宗耿、乙○○、駱義忠於警詢及偵查中之證
    詞，(3)通訊監察譯文（因丁○○於偵查中及審理初期均否認
    有販賣海洛因予乙○○，為求明確，本判決特別於附表三(
    一)、(二)詳列其與乙○○之通訊監察譯文內容），(4)駱義
    忠所使用0000000000門號與丁○○所使用0000000000門號間
    之通聯紀錄，(5)扣案之白色行動電話1支(插用0000000000、
    0000000 000門號SIM卡)、11包甲基安非他命(經鑑驗結果，
    確有甲基安非他命成分，驗前總毛重27.3公克，包裝塑膠袋
    總重約5.22公克，取0.1公克鑑定用罄，總純質淨重約20.5
    3公克，有6號卷第73頁之內政部警政署刑事警察局鑑定書可
    憑)，(6)現場蒐證照片、99年4月9日丁○○與林宗耿在「松
    竹黃昏市場」停車場交易毒品照片(1號卷第137頁)，搜索扣
    押筆錄、扣押物品目錄表等證據可為證明，故丁○○犯行事
    證明確，足以認定。
(二)如犯罪事實欄二所載犯行事實，被告丙○○於偵審中就其所
    犯之犯罪事實欄二(四)部分，均坦白承認；被告甲○○於審理
    中則全盤否認犯罪事實欄二(一)至(五)所有犯行，辯稱：我從未
    賣過甲基安非他命給丁○○，反而都是丁○○賣給我甲基安
    非他命。我是跟綽號「喜美」的人買甲基安非他命，而丁○○也認識「喜美」，他要買就會跟「喜美」買，不用透過我
    這手。而且我跟喜美買一兩甲基安非他命要4萬5千元，而丁○○說他跟我買半兩是2萬元，我怎麼可能會賠本賣給他。
    又丙○○常常自行拿我的甲基安非他命去施用，因她是我同
    居十幾年的女友，我無法阻止她。又99年4月11日警方到臺
    中市○區○○○街73號2樓查獲我和丙○○時，丙○○原本
    並沒有穿外套，警方要將我與丙○○帶回警局時，丙○○才
    在我們的居所拿二件我的外套，一件給我穿，一件她自己穿
    ，後來警方在丙○○所穿的外套口袋內搜到一包甲基安非他
    命，但這包甲基安非他命是我自己放在外套內準備要供自己
    施用的，我並未無償轉讓這包甲基安非他命給丙○○云云。
    經查：(1)關於犯罪事實欄二(一)至(三)所載甲○○販賣甲基安非
    他命予丁○○之犯行事實，業據丁○○於警詢(1號卷第10頁
    、2號卷第21至25頁)、偵查(5號卷第220-1至221-1頁、223
    頁、6號卷第62至65頁、第81至82頁)、聲羈案法官訊問時(1
    1號卷第6頁)、審理時(12號卷第241至244頁)證述詳盡，並
    有如附表三(三)編號6、7、8、20、21、22、(四)編號1、11
    、12、13、14、15、16所示通訊監察譯文可資佐證，綜析譯
    文內容，顯係甲○○販賣甲基安非他命予丁○○，丁○○證
    述其向甲○○、丙○○購買甲基安非他命之情節，完全吻合
    譯文前後語意，足認屬實。(2)甲○○於偵查中已供認：我有
    時候會幫丁○○調貨，有時候我手上有存貨也會轉賣給丁○○，丁○○有時候會先給我錢，有時候會欠著，我就把毒品
    給他。我都是以「喜美」賣我的價錢賣給丁○○。我平均3
    天跟「喜美」拿半錢多或1錢的毒品，除非是丁○○有另外
    交待，我才會多跟「喜美」拿等語(7號卷第30、31頁)；於
    聲羈案法官訊問時亦供認：丁○○是叫我幫他拿毒品，有好
    幾次，最後一次應該是在99年4月6日，清明節前後，丁○○
    叫我遇到「喜美」的時候幫他拿半兩或一兩安非他命給他，
    「喜美」有在賣毒品，應該是我的上游，該次是丙○○幫我
    拿半兩安非他命給丁○○等語(10號卷第4頁反面)，益徵甲○○確有向「喜美」進貨再販賣毒品給丁○○，其臨訟辯稱
    係丁○○出售毒品給伊云云，顯為不甘丁○○供出其為上手
    而反咬之詞，難以採信。(3)關於犯罪事實二(四)所示，甲○○
    交待丙○○交付甲基安非他命予丁○○，並向其收款3000元
    等交易毒品經過，亦經丙○○於偵審中供認明確(7號卷第24
    頁、12號卷第35、75頁，且關於丙○○所言交易過程中因丁○○抱怨毒品太溼，丙○○乃持用0000000000門號行動電話
    撥打0000000000門號行動電話予甲○○，並將電話交予丁○○，由其自行向甲○○反應毒品品質不佳問題一節，亦有12
    號卷第151頁之行動電話門號通聯紀錄可資佐證)，足見丁○○證述其向甲○○、丙○○購買甲基安非他命之言屬實。至
    於丁○○於偵查中雖曾證述其於99年4月6日23時許，至臺中
    市○區○○○街73號2樓處購買甲基安非他命時，係交付350
    0元予丙○○(連同之前已預付甲○○之16500元，即為20000
    元)等語(5號卷第223頁)；惟於審理時已補證稱：其與甲○○交易毒品，有時候會賒欠款項，其於99年4月6日23時許，
    交付丙○○之款項，究竟是3000元或3500元，已不記得等語
    (12號卷第243頁)，參之丙○○明確供述其僅向丁○○收款
    3000元，依有利被告認定原則，爰認定甲○○、丙○○此次
    共同販賣毒品實際所得僅為19500元(即16500元＋3000元)。
    (4)關於犯罪事實欄二(五)所示甲○○轉讓甲基安非他命予丙○○之事實，業經丙○○於警詢(2號卷第47頁)、偵查(6號卷
    第79頁、7號卷第22頁)中證述明確；甲○○於偵查中亦供稱
    ：「(為何警方會在丙○○外套中搜到7.7公克的毒品安非他
    命？)因為我有時候會出門，所以我會給她留著慢慢用」等
    語(7號卷第31頁)；又甲○○、丙○○於警詢及偵審中亦多
    次供述其等為同居十多年的男女朋友關係，平日丙○○所施
    用的甲基安非他命，均為甲○○無償提供，僅偶而二人吵架
    時，甲○○才會意思意思向丙○○收數百元等語。足認警方
    於丙○○外套口袋內查獲之該包甲基安非他命，確係甲○○
    轉讓予丙○○施用之毒品。嗣於審理中，丙○○改證稱：警
    方在我外套口袋內所查扣的那包甲基安非他命，並不是向甲○○拿的，而是向一名並不熟的人拿的，拿毒品當時並沒有
    付錢給對方云云(12號卷第245頁)，顯係迴護甲○○之詞，
    且亦與甲○○於審理中所辯：此包甲基安非他命是我放在自
    己外套內，準備要供自己施用云云(12號卷第75、170頁)，
    完全不符，足見甲○○、丙○○翻異之詞，均不實在。至於
    甲○○請求勘驗99年4月11日凌晨警方查獲時現場搜證錄影
    帶，以證明警方將甲○○平日所穿著之外套誤植為丙○○所
    有一節，核亦顯無調查必要，蓋丙○○於審理時業證述：其
    所穿著遭警方搜出毒品之該件外套，平日是其與甲○○共同
    穿用，二人都會隨手拿來穿等語(見12號卷第245頁反面)，
    自無警方誤植可言。(5)復有扣案甲○○所持有之甲基安非他
    命1包(經鑑驗結果，確有甲基安非他命成分，驗前毛重2.09
    公克，包裝塑膠袋重約0.259公克，取0.12公克鑑定用罄，
    驗前純質淨重約1.82公克，有7號卷第57頁之內政部警政署
    刑事警察局鑑定書可憑)、甲基安非他命12包(嗣經鑑驗結果
    ，確有甲基安非他命成分，驗前總毛重63.7公克，包裝塑膠
    袋總重約5.69公克，取0.1公克鑑定用罄，驗前總純質淨重
    約51.04公克，有7號卷第57頁之內政部警政署刑事警察局鑑
    定書可憑)、行動電話1支(含所插用0000000000門號SIM卡)
    ，丙○○所持有之甲基安非他命1包(經鑑驗結果，確有甲基
    安非他命成分，送驗淨重5.9372公克，驗餘淨重5.9362公克
    ，有12號卷第206頁之行政院衛生署草屯療養院鑑定書可憑)
    、行動電話1支(含所插用0000000000門號SIM卡)，中山醫藥
    大學附設醫院檢驗科藥物檢測中心出具之丙○○尿液檢驗報
    告(7號卷第60頁，呈安非他命、甲基安非他命反應)、搜索
    扣押筆錄、扣押物品目錄表、查獲現場蒐證照片等證據可為
    證明，故甲○○、丙○○犯行事證明確，足以認定。
(三)按販賣毒品之所謂販賣行為，係行為人基於營利之目的，而
    販入或賣出毒品而言。販賣毒品者，其主觀上須有營利之意
    圖，且客觀上有販賣之行為，即足構成，至於實際上是否已
    經獲利，則非所問。即於有償讓與他人之初，係基於營利之
    意思，並著手實施，而因故無法高於購入之原價出售，最後
    不得不以原價或低於原價讓與他人時，仍屬販賣行為。必也
    始終無營利之意思，縱以原價或低於原價有償讓與他人，方
    難謂為販賣行為，而僅得以轉讓罪論處(最高法院93年度臺
    上字第165號判決意旨參照)。而販賣海洛因、甲基安非他命
    既係違法行為，當非可公然為之，亦無公定價格，係可任意
    分裝增減份量，且每次買賣之價格、數量，亦隨時依雙方之
    關係深淺、資力、需求量、對行情之認知、來源是否充裕、
    查緝是否嚴緊、購買者被查獲時供述購買對像之可能風險之
    評估等因素，而異其標準，機動調整，非可一概論之。是販
    賣之利得，除非經被告詳細供出各次所販賣之毒品之進價及
    售價，且數量俱臻明確外，實難察得其交易實情，惟毒品均
    量微價高，且依一般社會通念以觀，販賣行為在通常情形下
    均係以牟利為其主要誘因及目的，販賣者從價差或量差中牟
    利，方式雖異，然其販賣行為在意圖營利則屬同一。從而，
    舉凡其有償交易，除足反證其確另基於某種非圖利本意之關
    係外，通常尚難因無法查悉其販入價額作為是否高價賣出之
    比較，諉無營利之意思，阻卻販賣犯行之追訴。復衡以近年
    來毒品之濫用，危害國民健康與社會安定日益嚴重，治安機
    關對於販賣或施用毒品之犯罪行為，無不嚴加查緝，各傳播
    媒體對於政府大力掃毒之決心亦再三報導，已使毒品不易取
    得且物稀價昂。被告丁○○、甲○○、丙○○均為智慮成熟
    之人，且各有如犯罪事實欄所示毒品案件前科，對於販賣毒
    品之重刑實知之甚詳，如無相當利潤可圖，豈有甘冒遭受重
    刑之風險，而將毒品出賣他人？故上述被告三人販賣毒品之
    舉，其等主觀上顯均係基於營利之販賣意圖而為毒品之提供
    行為至明。
(四)綜上所述，本案事證明確，被告三人詳如犯罪事實欄所示犯
    行，均堪認定，應予依法論科。
二、論罪科刑：
(一)按海洛因、甲基安非他命各為毒品危害防制條例第2條第2項
    第1、2款所列管之第一、二級毒品，均不得非法持有、販賣
    、轉讓。又甲基安非他命亦屬藥事法所稱之禁藥（即藥事法
    第22條第1款所稱之「經中央衛生主管機關明令公告禁止製
    造、調劑、輸入、輸出、販賣或陳列之毒害藥品」）。而明
    知為禁藥而轉讓者，藥事法第83條第1項亦定有處罰明文。
    故行為人明知為禁藥即甲基安非他命而轉讓予他人者，除成
    立毒品危害防制條例第8條第2項之轉讓第二級毒品罪外，亦
    構成藥事法第83條第1項之轉讓禁藥罪，此係屬同一犯罪行
    為而同時有二種法律可資處罰之法條（規）競合情形，應依
    重法優於輕法等法理擇一處斷（參見高法院97年度臺上字第
    3490號判決，亦同此旨）；又毒品未必係經公告之禁藥，禁
    藥亦未必為毒品。毒品危害防制條例與藥事法二者，並無必
    然之特別法與普通法關係，故除有轉讓之第二級毒品達毒品
    危害防制條例第8條第6項之一定數量，經依法加重後之法定
    刑較藥事法第83條第1項之法定刑為重之情形外，因藥事法
    第83條第1項為重法，應優先適用藥事法處罰（參見最高法
    院94年度臺上字第7021號、96年度臺上字第3582號、97年度
    臺非字第397號判決，亦同此旨）。本案被告丁○○如犯罪
    事實欄一(十五)、被告甲○○如犯罪事實欄二(五)所所示無償轉讓
    甲基安非他命之數量，其淨重均未達轉讓毒品加重其刑之數
    量標準第2條第1項第2款所定之10公克以上，自無適用較藥
    事法第83條第1項為重之毒品危害防制條例第8條第6項（即
    轉讓第二級毒品達一定數量罪）規定之問題，先予說明。
(二)核被告丁○○如犯罪事實欄一(十二)至(十四)所載犯行，均係犯毒品
    危害防制條例第4條第1項之販賣第一級毒品罪；被告丁○○
    如犯罪事實欄一(一)至(十一)，被告甲○○如犯罪事實欄二(一)至(四)
    ，被告丙○○如犯罪事實欄二(四)所載犯行，均係犯同條例第
    4條第2項之販賣第二級毒品罪；被告丁○○如犯罪事實欄一
    (十五)，被告甲○○如犯罪事實欄二(五)所載犯行，均係犯藥事法
    第83條第1項之轉讓禁藥罪。上述被告等販賣、轉讓毒品(禁
    藥)前，持有毒品(禁藥)之低度行為，各為販賣、轉讓之高
    度行為所吸收，不另論罪。甲○○與丙○○就犯罪事實欄二
    (四)所載販賣第二級毒品犯行，具有犯意聯絡及行為分擔，均
    為共同正犯。丁○○就其所犯3次販賣第一級毒品犯行、11
    次販賣第二級毒品犯行、1次轉讓禁藥犯行；甲○○就其所
    犯4次販賣第二級毒品犯行、1次轉讓禁藥犯行，皆犯意各別
    ，行為互殊，均各應予分論併罰。
(三)丁○○有如犯罪事實欄一所載前科，有臺灣高等法院被告前
    案紀錄表在卷可參，其於受有期徒刑之執行完畢後，5年內
    故意再犯本件有期徒刑以上之各罪，均為累犯，除法定本刑
    為死刑、無期徒刑部分，依法不得加重外，各應依刑法第47
    條第1項之規定加重其刑。又刑法第59條規定犯罪之情狀顯
    可憫恕者，得酌量減輕其刑，其所謂「犯罪之情狀」，與同
    法第57條規定科刑時應審酌之一切情狀，並非有截然不同之
    領域，於裁判上酌減其刑時，應就犯罪一切情狀(包括第57
    條所列舉之10款事項)，予以全盤考量，審酌其犯罪有無可
    憫恕之事由(即有無特殊之原因與環境，在客觀上足以引起
    一般同情，以及宣告法定低度刑，是否猶嫌過重等等)，以
    為判斷(最高法院95年度臺上字第6157號判決意旨參照)。而
    毒品危害防制條例第4條第1項規定之法定刑為「死刑、無期
    徒刑」，刑度極重，然同為販賣第一級毒品之人，其原因動
    機不一，犯罪情節未必盡同，或有大盤毒梟者，亦有中、小
    盤之分，甚或僅止於吸毒者友儕間為求互通有無之有償轉讓
    者亦有之，其販賣行為所造成危害社會之程度自屬有異，法
    律科處此類犯罪，所設之法定最低本刑卻不可謂不重。為達
    懲儆被告，並可達防衛社會之目的者，自非不可依客觀之犯
    行與主觀之惡性二者加以考量其情狀，是否有可憫恕之處，
    適用刑法第59條之規定酌量減輕其刑，期使個案裁判之量刑
    ，能斟酌至當，符合比例原則。被告丁○○就犯罪事實欄一
    (十二)至(十四)所示3次販賣第一級毒品海洛因犯行，均係少量販賣
    ，販賣所得合計僅3500元，較諸長期以販毒營生之集團或大
    盤毒梟而言，顯屬小額之零星買賣，對社會治安之危害，自
    未達罪無可赦之嚴重程度，倘對其所為販賣第一級毒品犯行
    ，科處上揭法定最低本刑即無期徒刑，仍屬過重，衡其犯罪
    情狀在客觀上顯可憫恕，爰依刑法第59條規定，對其所犯3
    次販賣第一級毒品海洛因犯行，皆減輕其刑，並依法先加後
    減之。至於其餘本案被告三人所犯販賣第二級毒品罪及轉讓
    禁藥罪，其法定本刑各為七年以上有期徒刑、七年以下有期
    徒刑，顯均無宣告法定最低度刑期後而仍有情輕法重之情形
    ，故本院認為就本案其餘犯罪，均無適用刑法第59條規定之
    餘地。又按「毒品危害防制條例第17條第2項關於『犯第4條
    至第8條之罪於偵查及審判中均自白者，減輕其刑』之規定
    ，旨在獎勵犯罪人之悛悔，同時使偵查或審判機關易於發現
    真實，以利毒品查緝，俾收防制毒品危害之效；故不論該被
    告之自白，係出於自動或被動、簡單或詳細、一次或多次，
    並其自白後有無翻異，苟其於偵查及審判中均有自白，即應
    依法減輕其刑」（最高法院98年度台上字第6928號判決意旨
    參照），是該條項減刑規定之適用，係指偵查及審判中均有
    自白而言。而所謂自白乃對自己之犯罪事實全部或主要部分
    為肯定供述之意（最高法院99年度臺上字第110號判決意旨
    參照）。查丙○○就如犯罪事實欄二(四)所載販賣第一級毒品
    犯行，於偵查及審判中均坦白承認，應依毒品危害防制條例
    第17條第2項之規定，減輕其刑。丁○○於本院審理時，雖
    坦承前開犯罪事實欄一所載全部之犯行，但於偵查中，僅坦
    承如犯罪事實欄一(五)、(六)、(十)所示販賣毒品犯行(見5號卷第
    221頁，其供稱：我有賣過安非他命給威全，但沒有每次
    都見到面，華南銀行有見到面；99年4月9日我有賣安非他命
    給林宗耿），是就該3次犯行，各應依毒品危害防制條例第1
    7條第2項之規定，減輕其刑。又按毒品危害防制條例第17條
    第1項規定：「犯第4條至第8條、第10條或第11條之罪，供
    出毒品來源，因而查獲其他正犯或共犯者，減輕或免除其刑
    」，本案丁○○為警查獲後，即於99年4月10日供出其甲基
    安非他命毒品來源為甲○○，並於99年4月11日，帶同警方
    至臺中市○區○○○街73號前查緝甲○○，警方因而查獲甲○○與丙○○本案犯行，此有警方所制作之「偵辦綽號甲○○販毒案現場偵查報告(2號卷第2、3頁)及丁○○歷次警詢
    、偵查筆錄可稽，丁○○所為符合毒品危害防制條例第17條
    第1項之規定，是應就其如犯罪事實欄一(一)至(十一)所示犯販賣
    第二級毒品犯行減輕其刑。就丁○○如犯罪事實欄一(五)、(六)
    、(十)所示販賣第二級毒品部分，因同時符合毒品危害防制條
    例第17條第1項、第2項之減輕原因，依刑法第71條第2項規
    定，當先依毒品危害防制條例第17條第2項減輕其刑，再依
    同條第1項遞減其刑；就丁○○如犯罪事實欄一(一)至(四)、(七)
    至(九)、(十一)所示販賣第二級毒品犯行，應依同條例第17條第1
    項規定減刑；而其因同時具有加重減輕事由，應依法先加後
    減之（至於法定刑為無期徒刑部分，因原即未依累犯規定加
    重，故僅依上開條文減輕之）。
(四)爰審酌被告丁○○、甲○○、丙○○不思以正途賺取所需，
    無視國家對於杜絕毒品犯罪之禁令及毒品對於自身健康之戕
    害，而為前述販賣毒品(丁○○、甲○○兼有轉讓禁藥)行為
    ，所為足以使人施用後，導致精神障礙與性格異常，甚至造
    成人民生命健康受損之危險以及成癮性，嚴重戕害國人身體
    健康，且危害社會安全，行為殊不可取；兼衡酌丁○○、甲○○各次販賣、轉讓毒品之數量及所得情形，又丙○○係因
    臨時受同居人甲○○所託而共犯販毒行為，惡性較輕；及丁○○、丙○○二人犯後皆坦承犯行，態度良好等一切情狀，
    各量處如主文所示之刑，併定其應執行之刑。
(五)按查獲之第一、二級毒品，不問屬於犯人與否，均沒收銷燬
    之，毒品危害防制條例第18條第1項前段定有明文。次按以
    營利為目的販入毒品，經多次販賣後，持有剩餘毒品被查獲
    ，其各次販賣毒品行為，固應併合處罰，惟該持有剩餘毒品
    之低度行為，應僅為最後一次販賣毒品之高度行為所吸收，
    不另論罪，故就該查獲之剩餘毒品，祇能於最後一次之販賣
    毒品罪宣告沒收銷燬，不得於各次販賣毒品罪均宣告沒收銷
    燬（最高法院97年度臺上字第3258號判決參照）。被告丁○○、甲○○各有前述多次密集販賣甲基安非他命行為，旋並
    為警查獲，故堪認本件扣案詳如犯罪事實欄一、二所載，原
    各為丁○○、甲○○所持有之甲基安非他命合計各11包、13
    包，應各係供其等犯如犯罪事實欄一(十)、二(四)所示末次販賣
    第二級毒品犯行所用而剩餘之甲基安非他命，不問屬於犯人
    與否，各應依毒品危害防制條例第18條第1項前段之規定，
    沒收銷燬之(至鑑驗用罄部分均已滅失，自不為沒收之諭知)
    ，另本於責任共同原則，共同正犯丙○○就甲○○持有之毒
    品部分併為沒收銷燬之諭知。至於詳如犯罪事實欄二所載，
    自丙○○身上查扣之甲基安非他命1包，屬違禁物，係被告
    甲○○持以犯本案轉讓禁藥罪所用之物，基於法律不能割裂
    適用之原則，自不能依據毒品危害防制條例之規定諭知沒收
    銷燬，爰依刑法第38條第1項第1款違禁物之規定併予宣告沒
    收之。
(六)按毒品危害防制條例第19條第1項有關沒收之規定，係刑法
    第38條第1項第2款、第3項之特別規定，採義務沒收主義，
    故供犯該項所列之罪所用之物，如屬於犯人所有者，自應予
    沒收。次按共同正犯因相互間利用他人之行為，以遂行其犯
    意之實現，本於責任共同之原則，有關沒收部分，對於共犯
    間供犯罪所用之物，自均應為沒收之諭知。又共同正犯應就
    全部犯罪結果負其責任，是其犯罪所得之財物如為現金者，
    應合併計算，且於全部或一部不能沒收時以其財產抵償之，
    惟為避免執行時發生重複沒收、抵償之情形，各共同正犯之
    間係採連帶沒收主義，於裁判時應諭知被告共同犯罪所得之
    財物應與其他共同正犯連帶沒收之，不得就全體共同正犯之
    總所得，對各共同正犯分別重複諭知沒收（最高法院97年度
    臺上字第697號判決參照）。再該規定所稱「追徵其價額」
    者，係指所沒收之物為金錢以外之其他財物而無法沒收時，
    應追徵其價額，使其繳納與原物相當之價額。如所得財物為
    金錢而無法沒收時，始應「以其財產抵償之」（最高法院95
    年度臺上字第305號判決意旨參照）。本件未扣案、詳如犯
    罪事實欄所載被告等各次販毒交易實際所得，除甲○○與丙○○就犯罪事實欄二(四)所載販賣第二級毒品犯行所得應連帶
    沒收外，其餘均應個別沒收，如全部或一部不能沒收時，應
    各以其財產抵償或連帶抵償之。至於如犯罪事實欄二(二)所示
    毒品交易價金20000元，因甲○○實際上並未取得，自不為
    沒收之諭知。又原為丁○○所持用，扣案之白色行動電話1
    支(含所插用之0000000000門號SIM卡、0000000000門號SIM
    卡) ，及未扣案之行動電話1支(含所插用之0000000000門號
    SIM 卡)，均係丁○○所有、供本件販賣毒品犯罪所用之物
    ，此經其供明在卷(12號卷第254頁)，故應依毒品危害防制
    條例第19條第1項之規定，在各次相關犯行下予以宣告沒收
    ，且就未扣案之行動電話1支(含所插用之0000000000門號SI
    M卡)，併諭知如全部或一部不能沒收時，應追徵其價額。原
    為甲○○所持用，扣案之行動電話1支(含所插用之00000000
    00門號SIM卡)，甲○○業供明係其所有(12號卷第254頁反面
    )，又原為丙○○所持用，扣案之行動電話1支(含所插用之
    0000 000000門號SIM卡)，丙○○亦供明屬其所有(2號卷第
    46頁)，且該2支行動電話及2張門號SIM卡，為供其等犯詳如
    犯罪事實欄二(一)至(四)所示販賣二級毒品犯罪所用之物，此經
    本院認定於前，故應依毒品危害防制條例第19條第1項之規
    定，在各次相關犯行下予以宣告沒收。至於其餘扣案物品，
    均無積極證據可證明與本案被告販賣毒品、轉讓禁藥犯罪有
    關，自無從宣告沒收，附此敘明。
參、無罪部分：
一、公訴意旨另以：丙○○於99年1月2日晚間，持用0000000000
    門號行動電話，撥打甲○○持用之0000000000門號行動電話
    ，雙方聯繫交易甲基安非他命事宜後，依約於同日19時許，
    在臺中市○○路附近之「麥當勞」速食店，由甲○○販賣交
    付1包甲基安非他命予丙○○，並向丙○○收取600元價金。
    因認被告甲○○上開行為涉有毒品危害防制條例第4條第2項
    之販賣第二級毒品罪嫌。
二、按犯罪事實應依證據認定之，無證據不得認定犯罪事實；又
    不能證明被告犯罪者，應諭知無罪之判決，刑事訴訟法第15
    4條第2項、第301條第1項分別定有明文。而所謂認定犯罪事
    實之證據，係指足以認定被告確有犯罪行為之積極證據而言
    ，該項證據須適合於被告犯罪事實之認定，始得採為斷罪之
    資料。又施用毒品者其供述之憑信性本不及於一般人，關於
    毒品施用者其所稱向某人購買毒品之供述，必須補強證據佐
    證，以擔保其供述之真實性。該所謂補強證據，必須與施用
    毒品者關於相關毒品交易之供述，具有相當程度之關聯性，
    且足使一般人對於施用毒品者之供述無合理之懷疑存在，而
    得確信其為真實，始足當之 (最高法院96年臺上字第1029號
    判決意旨可資參照)。
三、訊據被告甲○○堅決否認有公訴意旨所指販賣甲基安非他命
    予丙○○之犯行，辯稱：我沒有賣過甲基安非他命給丙○○
    等語。經查：
(一)丙○○於警詢中證稱：「我只向甲○○購買過二次。第一次
    交易是在98年11月8日晚間20時許，在臺中市○○路56號我
    的住處內，以600元代價向甲○○購買約0.7公克的安非他命
    ；第二次是99年1月6日凌晨3時左右，在臺中市○○路上麥
    當勞的路旁，以500元代價向甲○○購買約0.7公克的安非他
    命。我都是用舊的電話0000000000打給他0000000000聯絡毒
    品交易。(上述所稱二次向甲○○購買毒品安非他命，所購
    得之毒品於可時、何地施用?) 二次都是在臺中市○○路56
    號我的住處內施用，第一次是當天晚上交易完後直接在住處
    內施用，第二次是當天上午6時回到住處後在房間內施用」
    等語 (2號卷第51、52頁)；於偵查中證稱：「 (你在警局時
    曾經陳述甲○○販賣2次毒品安非他命給你，時問各為何?)
    第一次是在98年11月8日，因為我為了阻止甲○○賣毒品，
    我跟他吵架，甲○○不讓我知道他住在那裡，所以在98年11
    月8日我利用買毒品把他騙出來，當天我只有給他600元，甲○○給我0.7公克的毒品安非他命，製造下次見面的機會。
    之後我再叫我兒子跟蹤他，後來我去他住處吵鬧，他才跟我
    復和。在99年1月2日我在甲○○青島西路住處跟他吵架，這
    次也是希望他不要再賣毒品，但我跟他吵得很厲害，我就回
    到我篤行路住處，當天晚上6點多我用我0917門號打給甲○○0960的門號，約晚上7點在大雅路麥當勞見面，當天我給
    甲○○600元，甲○○當場有交給我0.7公克毒品安非他命」
    等語(7號卷第23至24頁)，「(99年1月2日你上次供稱以600
    元代價向甲○○購買安非他命，是在何時何地聯絡、交易?)
    我1月2日下午6點騙他出來，我是約下午4點多打電話給他，
    我是用0000000000那支電話打給他0000000000那支電話，當
    時我人在篤行路65或56號家中，甲○○在青島西路，我電話
    中是跟他說我要安非他命，他說他會叫人送來，我要求他親
    自來，後來我們約在大雅路上天津路與漢口路中間有一間麥
    當勞，我們約在那裡碰面，我看到他時已經晚上7點，我打
    完電話就去那裡等，中間要出門時約5點多我有再打一通給
    他，他叫我不要再打了。我就去那裡等，我看到他時已經快
    7點了。他來後將安非他命給我，我給他600塊(我記得給他
    兩次，一次是600元，一次是500元，這次是600塊)，我確定
    有給他600塊」等語(6號卷第77至79頁)。分析上開證詞，丙○○就其第二次向甲○○購買毒品之經過，於警詢中證稱：
    其係於99年1月6日03時許，以500元的價格向甲○○購買毒
    品，同日06時回到住處後施用；於偵查中卻改稱：其係於99
    年1月2日晚上7點許向甲○○購買毒品，並付給甲○○600元
    。其就交易時間、金額等重要事項，前後所述皆有不符。況
    遍查所述毒品交易期間之0000000000門號通聯紀錄(12卷第8
    3至87頁)，並無與0000000000門號之通話紀錄。丙○○之證
    詞既有上述多處矛盾與瑕疵，復無補強證據佐證擔保其供述
    之真實性，即難憑以認定甲○○有於99年1月2日晚上7點許
    ，販賣交付甲基安非他命予丙○○之犯行。
(二)又甲○○、丙○○於警詢及偵審中亦多次供述其等為同居十
    多年的男女朋友，甲○○長期、頻繁無償提供甲基安非他命
    予丙○○施用，彼此關係密切，難認甲○○會有販毒予丙○○以營利之動機。況依丙○○上述向甲○○購買毒品之經過
    ，乃二人吵架，丙○○欲藉詞購毒而將甲○○誘出，且只有
    給付甲○○區區數百元；甲○○於偵查中亦坦稱其係因與丙○○吵架，始會刻意意思意思跟她收點錢(7號卷第31頁)，
    故亦難認二人間此等情侶吵架嘔氣之舉，有交易毒品之真意
    。
四、綜上，本件公訴人所舉之證據，不足為被告甲○○確有於99
    年1月2日晚上7點許販賣第二級毒品予丙○○犯行之積極證
    明，無從說服本院形成被告此部分有罪之心證，揆諸首揭說
    明，自應就甲○○此部分被訴犯行為無罪之諭知。
據上論斷，應依刑事訴訟法第299條第1項前段、第301條第1項，
毒品危害防制條例第4條第1項、第2項、第17條第1項、第2項、
第18條第1項前段、第19條第1項，藥事法第83條第1項，刑法第
11條、第28條、第47條第1項、第59條、第51條第5款、第38條第
1項第1款，判決如主文。
中    華    民    國    99    年    8     月    18    日
                  刑事第十三庭  審判長法  官  楊萬益
                                      法  官  廖慧如
                                      法  官  蔡建興
以上正本證明與原本無異。
如不服本判決應於收受判決後10日內向本院提出上訴書狀，並應
敘述具體理由；其未敘述上訴理由者，應於上訴期間屆滿後20日
內向本院補提理由書（均須按他造當事人之人數附繕本）「切勿
逕送上級法院」。
                                      書記官  黃英寬
中    華    民    國    99    年    8     月    18    日
附錄論罪科刑法條：
毒品危害防制條例第4條第1項、第2項
製造、運輸、販賣第一級毒品者，處死刑或無期徒刑；處無期徒
刑者，得併科新臺幣 2 千萬元以下罰金。
製造、運輸、販賣第二級毒品者，處無期徒刑或 7 年以上有期
徒刑，得併科新臺幣 1 千萬元以下罰金。
藥事法第83條第1項
明知為偽藥或禁藥，而販賣、供應、調劑、運送、寄藏、牙保、
轉讓或意圖販賣而陳列者，處 7 年以下有期徒刑，得併科新臺
幣 5 百萬元以下罰金。
附表一：
┌─┬────────────────────────────┬─────┐
│編│  所犯之罪名、宣告之刑期及沒收                          │犯     行 │
│號│                                                        │          │
├─┼────────────────────────────┼─────┤
│1 │丁○○販賣第二級毒品，累犯，處有期徒刑參年捌月。未扣案之│犯罪事實欄│
│  │販賣第二級毒品所得新臺幣肆仟元沒收，如全部或一部不能沒收│一(一)所示犯│
│  │時，以其財產抵償之；扣案白色行動電話1支(含所插用之091010│行        │
│  │8431門號SIM卡)沒收。                                    │          │
├─┼────────────────────────────┼─────┤
│2 │丁○○販賣第二級毒品，累犯，處有期徒刑參年捌月。未扣案之│犯罪事實欄│
│  │販賣第二級毒品所得新臺幣肆仟元沒收，如全部或一部不能沒收│一(二)所示犯│
│  │時，以其財產抵償之；扣案白色行動電話1支(含所插用之091010│行        │
│  │8431門號SIM卡)沒收。                                    │          │
├─┼────────────────────────────┼─────┤
│3 │丁○○販賣第二級毒品，累犯，處有期徒刑參年柒月。未扣案之│犯罪事實欄│
│  │販賣第二級毒品所得新臺幣壹仟元沒收，如全部或一部不能沒收│一(三)所示犯│
│  │時，以其財產抵償之；扣案白色行動電話1支(含所插用之091010│行        │
│  │8431門號SIM卡)沒收。                                    │          │
├─┼────────────────────────────┼─────┤
│4 │丁○○販賣第二級毒品，累犯，處有期徒刑參年捌月。未扣案之│犯罪事實欄│
│  │販賣第二級毒品所得新臺幣參仟元沒收，如全部或一部不能沒收│一(四)所示犯│
│  │時，以其財產抵償之；扣案白色行動電話1支(含所插用之091010│行        │
│  │8431門號SIM卡)沒收。                                    │          │
├─┼────────────────────────────┼─────┤
│5 │丁○○販賣第二級毒品，累犯，處有期徒刑貳年。未扣案之販賣│犯罪事實欄│
│  │第二級毒品所得新臺幣貳仟壹佰元沒收，如全部或一部不能沒收│一(五)所示犯│
│  │時，以其財產抵償之；扣案白色行動電話1支(含所插用之091010│行        │
│  │8431門號SIM卡)沒收。                                    │          │
├─┼────────────────────────────┼─────┤
│6 │丁○○販賣第二級毒品，累犯，處有期徒刑貳年。未扣案之販賣│犯罪事實欄│
│  │第二級毒品所得新臺幣肆仟元沒收，如全部或一部不能沒收時，│一(六)所示犯│
│  │以其財產抵償之；扣案白色行動電話1支(含所插用之0000000000│行        │
│  │門號SIM卡)沒收。                                        │          │
├─┼────────────────────────────┼─────┤
│7 │丁○○販賣第二級毒品，累犯，處有期徒刑參年柒月。未扣案之│犯罪事實欄│
│  │販賣第二級毒品所得新臺幣壹仟元沒收，如全部或一部不能沒收│一(七)所示犯│
│  │時，以其財產抵償之；未扣案之行動電話1支(含所插用之097536│行        │
│  │4047門號SIM卡)沒收，如全部或一部不能沒收時，追徵其價額。│          │
├─┼────────────────────────────┼─────┤
│8 │丁○○販賣第二級毒品，累犯，處有期徒刑參年柒月。未扣案之│犯罪事實欄│
│  │販賣第二級毒品所得新臺幣壹仟元沒收，如全部或一部不能沒收│一(八)所示犯│
│  │時，以其財產抵償之；未扣案之行動電話1支(含所插用之097536│行        │
│  │4047門號SIM卡)沒收，如全部或一部不能沒收時，追徵其價額。│          │
├─┼────────────────────────────┼─────┤
│9 │丁○○販賣第二級毒品，累犯，處有期徒刑參年捌月。未扣案之│犯罪事實欄│
│  │販賣第二級毒品所得新臺幣伍仟元沒收，如全部或一部不能沒收│一(九)所示犯│
│  │時，以其財產抵償之；扣案白色行動電話1支(含所插用之091010│行        │
│  │8431門號SIM卡)沒收。                                    │          │
├─┼────────────────────────────┼─────┤
│10│丁○○販賣第二級毒品，累犯，處有期徒刑貳年。未扣案之販賣│犯罪事實欄│
│  │第二級毒品所得新臺幣伍仟元沒收，如全部或一部不能沒收時，│一(十)所示犯│
│  │以其財產抵償之；扣案白色行動電話1支(含所插用之0000000000│行        │
│  │門號SIM卡)沒收；扣案甲基安非他命11包（驗前總毛重27.3公克│          │
│  │，包裝塑膠袋總重約5.22公克，取0.1公克鑑定用罄，總純質淨 │          │
│  │重約20.53公克)沒收銷燬之。                              │          │
├─┼────────────────────────────┼─────┤
│11│丁○○販賣第二級毒品，累犯，處有期徒刑參年捌月。未扣案之│犯罪事實欄│
│  │販賣第二級毒品所得新臺幣伍仟元沒收，如全部或一部不能沒收│一(十一)所示犯│
│  │時，以其財產抵償之；扣案白色行動電話1支(含所插用之091010│行        │
│  │8431門號SIM卡)沒收。                                    │          │
├─┼────────────────────────────┼─────┤
│12│丁○○販賣第一級毒品，累犯，處有期徒刑拾伍年壹月。未扣案│犯罪事實欄│
│  │之販賣第一級毒品所得新臺幣壹仟元沒收之，如全部或一部不能│一(十二)所示犯│
│  │沒收時，以其財產抵償之；未扣案之行動電話1支(含所插用之09│行        │
│  │00000000門號SIM卡)沒收，如全部或一部不能沒收時，追徵其價│          │
│  │額。                                                    │          │
├─┼────────────────────────────┼─────┤
│13│丁○○販賣第一級毒品，累犯，處有期徒刑拾伍年壹月。未扣案│犯罪事實欄│
│  │之販賣第一級毒品所得新臺幣壹仟元沒收之，如全部或一部不能│一(十三)所示犯│
│  │沒收時，以其財產抵償之；未扣案之行動電話1支(含所插用之09│行        │
│  │00000000門號SIM卡)沒收，如全部或一部不能沒收時，追徵其價│          │
│  │額。                                                    │          │
├─┼────────────────────────────┼─────┤
│14│丁○○販賣第一級毒品，累犯，處有期徒刑拾伍年壹月。未扣案│犯罪事實欄│
│  │之販賣第一級毒品所得新臺幣壹仟伍佰元沒收之，如全部或一部│一(十四)所示犯│
│  │不能沒收時，以其財產抵償之；扣案白色行動電話1支(含所插用│行        │
│  │之0000000000門號SIM卡)沒收。                            │          │
├─┼────────────────────────────┼─────┤
│15│丁○○轉讓禁藥，累犯，處有期徒刑陸月。                  │犯罪事實欄│
│  │                                                        │一(十五)所示犯│
│  │                                                        │行        │
└─┴────────────────────────────┴─────┘
附表二：
┌─┬────────────────────────────┬─────┐
│編│  所犯之罪名、宣告之刑期及沒收                          │犯     行 │
│號│                                                        │          │
├─┼────────────────────────────┼─────┤
│1 │甲○○販賣第二級毒品，處有期徒刑柒年陸月。未扣案之販賣第│犯罪事實欄│
│  │二級毒品所得新臺幣貳萬元沒收，如全部或一部不能沒收時，以│二(一)所示犯│
│  │其財產抵償之；扣案行動電話1支(含所插用之0000000000門號SI│行        │
│  │M卡)沒收。                                              │          │
├─┼────────────────────────────┼─────┤
│2 │甲○○販賣第二級毒品，處有期徒刑柒年陸月。扣案行動電話1 │犯罪事實欄│
│  │支(含所插用之0000000000門號SIM卡)沒收。                 │二(二)所示犯│
│  │                                                        │行        │
├─┼────────────────────────────┼─────┤
│3 │甲○○販賣第二級毒品，處有期徒刑柒年陸月。未扣案之販賣第│犯罪事實欄│
│  │二級毒品所得新臺幣貳萬元沒收，如全部或一部不能沒收時，以│二(三)所示犯│
│  │其財產抵償之；扣案行動電話1支(含所插用之0000000000門號SI│行        │
│  │M卡)沒收。                                              │          │
├─┼────────────────────────────┼─────┤
│4 │甲○○、丙○○共同販賣第二級毒品，甲○○處有期徒刑柒年陸│犯罪事實欄│
│  │月，丙○○處有期徒刑參年拾月。未扣案之販賣第二級毒品所得│二(四)所示犯│
│  │新臺幣壹萬玖仟伍佰元連帶沒收，如全部或一部不能沒收時，以│行        │
│  │其財產抵償之；扣案行動電話1支(含所插用之0000000000門號SI│          │
│  │M卡)、行動電話1支(含所插用之0000000000門號SIM卡)均沒收；│          │
│  │扣案甲基安非他命1包(驗前毛重2.09公克，包裝塑膠袋重約0.25│          │
│  │9公克，取0.12公克鑑定用罄，驗前純質淨重約1.82公克)、甲基│          │
│  │安非他命12包(驗前總毛重63.7公克，包裝塑膠袋總重約5.69公 │          │
│  │克，取0.1公克鑑定用罄，驗前總純質淨重約51.04公克)沒收銷 │          │
│  │燬之。                                                  │          │
├─┼────────────────────────────┼─────┤
│5 │甲○○轉讓禁藥，處有期徒刑拾月。扣案之甲基安非他命1包(送│犯罪事實欄│
│  │驗淨重5.9372公克，驗餘淨重5.9362公克)沒收之。           │二(五)所示犯│
│  │                                                        │行        │
└─┴────────────────────────────┴─────┘
附表三：
(一)被告丁○○0000000000門號(A)與證人乙○○00-00000000市
    話、0000000000門號(B)通訊譯文：
┌──┬────┬───────┬───────────┬────┐
│編號│通話時間│通  話  對  象│ 譯    文    內    容 │卷內位置│
│    │(99年間)│              │                      │        │
├──┼────┼───────┼───────────┼────┤
│1   │3月21日 │證人乙○○    │B:我啦，過來了嗎?     │4號卷   │
│    │112208  │0000000000市話│A:我還沒。            │第89頁  │
│    │        │              │B:我在等你。          │        │
│    │        │              │A:我就沒辦法過去。    │        │
│    │        │              │B:東西那麼多怎麼搬，我│        │
│    │        │              │  就跟你說我車子壞掉了│        │
│    │        │              │  。                  │        │
│    │        │              │A:不知道啦。          │        │
│    │        │              │B:很多項啦。          │        │
│    │        │              │A:現在還在忙。        │        │
│    │        │              │B:想說你現在要過來我在│        │
│    │        │              │  等你，又沒打電話跟我│        │
│    │        │              │  講一下，想說你主動打│        │
│    │        │              │  電話跟我約的，不然剛│        │
│    │        │              │  剛就出去了。        │        │
│    │        │              │A:還沒辦法過去，要過去│        │
│    │        │              │  在跟你說。          │        │
│    │        │              │B:你現在在哪?         │        │
│    │        │              │A:朋友這。            │        │
│    │        │              │B:市區喔。            │        │
│    │        │              │A:跟人講事情。        │        │
│    │        │              │B:漢口路那喔?         │        │
│    │        │              │A:沒有。              │        │
│    │        │              │B:現在你要多久過來? 這│        │
│    │        │              │  有的你真的會喜歡的，│        │
│    │        │              │  不喜歡就不會叫你來看│        │
│    │        │              │  了。                │        │
│    │        │              │A:下午了。            │        │
│    │        │              │B:現在我家沒人在剛剛好│        │
│    │        │              │  。                  │        │
├──┼────┼───────┼───────────┼────┤
│2   │3月21日 │證人乙○○    │B:上次開車載我過去的那│4號卷   │
│    │125807  │0000000000市話│  個，拿汽車導航、攝影│第90頁  │
│    │        │              │  機跟印相機，還有一支│        │
│    │        │              │  手機，看你要不要轉過│        │
│    │        │              │  來看，              │        │
│    │        │              │A:好。                │        │
│    │        │              │B:你現在要過來嗎?     │        │
│    │        │              │A:我知道啦。          │        │
│    │        │              │B:幼齒跟鎚子都兩項，你│        │
│    │        │              │  差不多幾點到? 你認得│        │
│    │        │              │  路嗎?               │        │
│    │        │              │A:可以。              │        │
│    │        │              │B:差不多幾點到?       │        │
│    │        │              │A:三點之前。          │        │
├──┼────┼───────┼───────────┼────┤
│3   │3月21日 │證人乙○○    │B:俊喔，我啦，你到了嗎│4號卷   │
│    │142222  │0000000000市話│  ?                   │第91頁  │
│    │        │              │A:還沒。              │        │
│    │        │              │B:要來了嗎?           │        │
│    │        │              │A:去準備了，還沒到，幫│        │
│    │        │              │  你準備那個。        │        │
│    │        │              │B:準備那麼久，差不多多│        │
│    │        │              │  久要過來? 他說你要到│        │
│    │        │              │  之前叫我打給他他要過│        │
│    │        │              │  來。                │        │
│    │        │              │A:好啦，我要到之前會打│        │
│    │        │              │  給你。              │        │
│    │        │              │B:要一個鐘頭嗎?       │        │
│    │        │              │A:要。                │        │
│    │        │              │B:盡量趕。            │        │
│    │        │              │A:好。                │        │
├──┼────┼───────┼───────────┼────┤
│4   │3月21日 │證人乙○○    │B:我啦。              │4號卷   │
│    │153404  │0000000000市話│A:嗯。                │第93頁  │
│    │        │              │B:現在過來了嗎?       │        │
│    │        │              │A:我現在在等我朋友過來│        │
│    │        │              │  ，你有辦法過來這邊嗎│        │
│    │        │              │  ?我在等他回來。     │        │
│    │        │              │B:你現在在哪?         │        │
│    │        │              │A:中華路。            │        │
│    │        │              │B:我現在朋友來這邊坐，│        │
│    │        │              │  東西拿來在我家坐。  │        │
│    │        │              │A:東西放你那喔。      │        │
│    │        │              │B:對，七、八項。      │        │
│    │        │              │A:說人在中港路，還沒到│        │
│    │        │              │  。                  │        │
│    │        │              │B:中港路剛要過去你那而│        │
│    │        │              │  已喔?               │        │
│    │        │              │A:對。                │        │
│    │        │              │B:你等他過去就要過來了│        │
│    │        │              │  喔?                 │        │
│    │        │              │A:對。                │        │
│    │        │              │B:趕一下。            │        │
├──┼────┼───────┼───────────┼────┤
│5   │3月21日 │證人乙○○    │簡訊:                 │4號卷   │
│    │221225  │0000000000門號│阿…你是來不來? 我朋友│第97頁  │
│    │        │              │來我這坐很久了。@彬   │        │
├──┼────┼───────┼───────────┼────┤
│6   │3月21日 │證人乙○○    │簡訊:                 │4號卷   │
│    │221228  │0000000000門號│說實在的: 你俊阿處裡事│第97頁  │
│    │        │              │情，不太欣賞#上次約在 │        │
│    │        │              │你那…害我拖到朋友的車│        │
│    │        │              │子。道你來不來也講一下│        │
│    │        │              │? 不然人家妹阿要先去吃│        │
│    │        │              │飯。                  │        │
├──┼────┼───────┼───────────┼────┤
│7   │3月21日 │證人乙○○    │簡訊:                 │4號卷   │
│    │221231  │0000000000門號│幹…俊阿@若再裝傻…看 │第97頁  │
│    │        │              │著辦〉@               │        │
├──┼────┼───────┼───────────┼────┤
│8   │3月22日 │證人乙○○    │簡訊:                 │4號卷   │
│    │142425  │0000000000門號│俊我朋友問要處理換。  │第101頁 │
├──┼────┼───────┼───────────┼────┤
│9   │3月26日 │證人乙○○    │B:人家在那等多久，你也│4號卷   │
│    │165344  │0000000000市話│不要這樣，電話也要接一│第120頁 │
│    │        │              │下，做事情不要這樣，我│        │
│    │        │              │對朋友抱歉到要死，人家│        │
│    │        │              │手機帶著在健保局外面冷│        │
│    │        │              │到要死，佚不要害我好不│        │
│    │        │              │好?                   │        │
│    │        │              │A:我被人裝傻。        │        │
│    │        │              │B:跟我沒關係啦。      │        │
│    │        │              │A:我知道啦。          │        │
│    │        │              │B:你這樣哪對，你做事這│        │
│    │        │              │樣，我本來要撞去光明路│        │
│    │        │              │你家那要亂你，你這樣裝│        │
│    │        │              │。                    │        │
│    │        │              │A:這這處理好過去跟他會│        │
│    │        │              │啦。                  │        │
│    │        │              │B:現在過來我家了。    │        │
│    │        │              │A:好啦，我過去跟你換就│        │
│    │        │              │好了。                │        │
│    │        │              │B:你多久要到，我跟人家│        │
│    │        │              │講一下阿，人家氣到要死│        │
│    │        │              │，等一下人家要罵你我不│        │
│    │        │              │知道，人家摩托車騎到健│        │
│    │        │              │保局那。              │        │
│    │        │              │A:我插播一下。        │        │
├──┼────┼───────┼───────────┼────┤
│10  │4月6日  │證人乙○○    │B:我啦。              │4號卷   │
│    │175326  │0000000000市話│A:我現在還沒那個，還沒│第127頁 │
│    │        │              │  回來。              │        │
│    │        │              │B:我要拿錶仔。        │        │
│    │        │              │A:也是要等我回來啊，我│        │
│    │        │              │  在外縣市。          │        │
│    │        │              │B:人家要拿了。        │        │
│    │        │              │A:你準備好就好了啊。  │        │
│    │        │              │B:不是放五百而已? 什麼│        │
│    │        │              │  時候回來?           │        │
│    │        │              │A:回來打給你。        │        │
│    │        │              │B:你那天問的冰箱要嗎? │        │
│    │        │              │  我朋友說隨便就好了。│        │
│    │        │              │A:等我回來再處理，我現│        │
│    │        │              │  在忙。              │        │
│    │        │              │B:你幾點回來。        │        │
│    │        │              │A:晚一點。            │        │
│    │        │              │B:我另外要現1，回來再 │        │
│    │        │              │  打給我。            │        │
│    │        │              │A:我掛掉了。          │        │
├──┼────┼───────┼───────────┼────┤
│11  │4月6日  │證人乙○○    │B:回來了沒?           │4號卷   │
│    │192713  │0000000000市話│A:還沒。              │第128頁 │
│    │        │              │B:什麼時候才回來?     │        │
│    │        │              │A:晚一點。            │        │
│    │        │              │B:幾點?               │        │
│    │        │              │A:半夜。              │        │
│    │        │              │B:那個問得怎樣?       │        │
│    │        │              │A:還沒問。            │        │
│    │        │              │B:你不是要問冰箱? 有沒│        │
│    │        │              │  有要換?             │        │
│    │        │              │A:回來再說你聽不懂。  │        │
│    │        │              │B:現在大約跟你講一下啊│        │
│    │        │              │  ，我要先跟我朋友確定│        │
│    │        │              │  你要啊。            │        │
│    │        │              │A:我問人看看，我現在沒│        │
│    │        │              │  在那出入。          │        │
│    │        │              │B:妹仔有打給你嗎?     │        │
│    │        │              │A:沒有，我哪有空理她。│        │
│    │        │              │B:喔。                │        │
├──┼────┼───────┼───────────┼────┤
│12  │4月7日  │證人乙○○    │簡訊:                 │4號卷   │
│    │022725  │0000000000門號│快點拉被妹阿搞的快瘋了│第131頁 │
├──┼────┼───────┼───────────┼────┤
│13  │4月7日  │證人乙○○    │A:快到了啦。          │4號卷   │
│    │022816  │0000000000門號│B:我要瘋掉了。        │第131頁 │
├──┼────┼───────┼───────────┼────┤
│14  │4月7日  │證人乙○○    │B:妹仔呢？            │4號卷   │
│    │080336  │0000000000門號│A:早就回去了。        │第132頁 │
│    │        │              │B:真的假的，他怎麼回去│        │
│    │        │              │  ？                  │        │
│    │        │              │A:我叫朋友載他回去。  │        │
├──┼────┼───────┼───────────┼────┤
│15  │4月7日  │證人乙○○    │B:你載他回去喔？      │4號卷   │
│    │080443  │0000000000門號│A:我跟你說叫朋友載他回│第133頁 │
│    │        │              │  去，聽不懂喔。      │        │
│    │        │              │B:說要打給我也沒打。  │        │
│    │        │              │A:那可能跟朋友一起回去│        │
│    │        │              │  了，我跟他說我朋友東│        │
│    │        │              │  西很多，叫她給他載。│        │
│    │        │              │B：你朋友東西真的有?  │        │
│    │        │              │A：我朋友東西有的。   │        │
│    │        │              │B:那跑去那被人處。    │        │
│    │        │              │A:你愛的喔?           │        │
│    │        │              │B:對阿。              │        │
│    │        │              │A:沒有用的，認是她那麼│        │
│    │        │              │  多年，沒效，她不要男│        │
│    │        │              │  的，早上跟我說他不是│        │
│    │        │              │  在室的。            │        │
│    │        │              │B:你認是她幾歲?       │        │
│    │        │              │A:16、7歲，你要追追別 │        │
│    │        │              │  人比較好，你沒東西他│        │
│    │        │              │  就走了。            │        │
│    │        │              │B:你怎麼知道?         │        │
│    │        │              │A:我認是她幾年了，我怎│        │
│    │        │              │  麼知道。            │        │
│    │        │              │B:也不讓人摸。        │        │
│    │        │              │A:那是你。            │        │
│    │        │              │B:你在家裡喔?         │        │
│    │        │              │A:朋友這。            │        │
│    │        │              │B:我過去找你。        │        │
│    │        │              │A:要做什麼?           │        │
│    │        │              │B:人家寄現金在我這，麥│        │
│    │        │              │  當勞。              │        │
│    │        │              │A:我沒辦法去到你那。  │        │
│    │        │              │B:沒有啦，她朋友昨天有│        │
│    │        │              │  到麥當勞，打給妹仔沒│        │
│    │        │              │  有接。              │        │
│    │        │              │A:我現在在忙。        │        │
│    │        │              │B:要多少?             │        │
└──┴────┴───────┴───────────┴────┘
(二)被告丁○○0000000000門號(A)與證人乙○○00-00000000市
    話、0000000000門號(B)通訊譯文：
┌──┬────┬───────┬───────────┬────┐
│編號│通話時間│通  話  對  象│ 譯    文    內    容 │卷內位置│
│    │(99年間)│              │                      │        │
├──┼────┼───────┼───────────┼────┤
│1   │3月19日 │證人乙○○    │B:我啦。              │4號卷   │
│    │131131  │0000000000市話│A:誰?                 │第151頁 │
│    │        │              │B:我阿賓，你有空看要不│        │
│    │        │              │  要過來家裡看東西    │        │
│    │        │              │A:看什麼              │        │
│    │        │              │B:有七支也有別項，好幾│        │
│    │        │              │  項不錯，有空看要不要│        │
│    │        │              │  過來看，我家裡沒人在│        │
│    │        │              │  。                  │        │
│    │        │              │A:好啦                │        │
├──┼────┼───────┼───────────┼────┤
│2   │3月19日 │證人乙○○    │B:我啦。              │4號卷   │
│    │205016  │0000000000市話│A:誰?                 │第152頁 │
│    │        │              │B:阿賓，你過來了沒?   │        │
│    │        │              │A:我現在沒辦法，錢不見│        │
│    │        │              │  了，不見四、五萬。  │        │
│    │        │              │B:放在那?             │        │
│    │        │              │A:朋友那邊忘記拿走，小│        │
│    │        │              │  朋友在那邊。        │        │
│    │        │              │B:沒人承認喔?         │        │
│    │        │              │A:對阿                │        │
│    │        │              │B:你的朋友還是他的朋友│        │
│    │        │              │  ?                   │        │
│    │        │              │A:他的朋友            │        │
│    │        │              │A:我問看看再跟你說    │        │
│    │        │              │B:你馬上給我消息。    │        │
│    │        │              │A:有我會跟你說。      │        │
├──┼────┼───────┼───────────┼────┤
│3   │3月20日 │證人乙○○    │A:NO                  │4號卷   │
│    │204322  │0000000000市話│B:你沒問嗎            │第159頁 │
│    │        │              │A:沒有，我問了，真的沒│        │
│    │        │              │  有，沒人那個。      │        │
│    │        │              │B:不要就對了，你那現在│        │
│    │        │              │  有嗎:               │        │
│    │        │              │A:NO                  │        │
│    │        │              │B:現金呢?             │        │
│    │        │              │A:一樣啦。            │        │
│    │        │              │B:什麼時候?           │        │
│    │        │              │A:我問看看。          │        │
│    │        │              │B:男的。              │        │
│    │        │              │A:好。                │        │
├──┼────┼───────┼───────────┼────┤
│4   │3月21日 │證人乙○○    │B:是有沒有要來?       │4號卷   │
│    │174508  │0000000000市話│A:有                  │第165頁 │
│    │        │              │B:我朋友都要去吃飯了，│        │
│    │        │              │  你都不講一下。      │        │
│    │        │              │A:吃個飯大概時間。    │        │
│    │        │              │B:對阿，你也接一下電話│        │
│    │        │              │  ，人家去吃了，等你接│        │
│    │        │              │  電話，做事情都散散，│        │
│    │        │              │  現在怎樣?           │        │
│    │        │              │A:差不多OK了。        │        │
│    │        │              │B:整天的時間都浪費在你│        │
│    │        │              │  這，要過來喔?       │        │
│    │        │              │A:我六點半才有辦法過去│        │
│    │        │              │  ，人家找我都都還沒找│        │
│    │        │              │  人。                │        │
│    │        │              │B:六點半到這還是?     │        │
│    │        │              │A:左右到              │        │
│    │        │              │B:好                  │        │
├──┼────┼───────┼───────────┼────┤
│5   │3月21日 │證人乙○○    │B:裝傻                │4號卷   │
│    │185609  │0000000000門號│A:你誰?               │第166頁 │
│    │        │              │B:我阿賓              │        │
│    │        │              │A:我要去你家的路上了，│        │
│    │        │              │  你來到文心路跟昌平路│        │
│    │        │              │  。                  │        │
│    │        │              │B:你和誰?             │        │
│    │        │              │A:自己啦。            │        │
│    │        │              │B:拖那麼久，好啦，直接│        │
│    │        │              │  過來。              │        │
│    │        │              │B:到哪打給你?         │        │
│    │        │              │A:每次來的那就對了。  │        │
│    │        │              │B:菜市場那哦。        │        │
├──┼────┼───────┼───────────┼────┤
│6   │3月23日 │證人乙○○    │B:我啦。              │4號卷   │
│    │202806  │0000000000門號│A:等一下，我忙一下。  │第177頁 │
│    │        │              │B:好。                │        │
├──┼────┼───────┼───────────┼────┤
│7   │3月24日 │證人乙○○    │B:還在忙喔?           │4號卷   │
│    │004739  │0000000000門號│A:嗯。                │第179頁 │
│    │        │              │B:我啦。              │        │
│    │        │              │A:我知道。            │        │
│    │        │              │B:現金要跟你處理有辦法│        │
│    │        │              │  嗎?                 │        │
│    │        │              │A:要多少我跟你講啊。  │        │
│    │        │              │B:15。                │        │
│    │        │              │A:什麼的?             │        │
│    │        │              │B:女的。              │        │
│    │        │              │A:好。                │        │
│    │        │              │B:你那天的東西不好。  │        │
│    │        │              │A:那天真的很好，人家還│        │
│    │        │              │  很愛，你自己要放糖的│        │
│    │        │              │  ，我不知道。        │        │
│    │        │              │B:我沒車你有辦法過來嗎│        │
│    │        │              │  ?                   │        │
│    │        │              │A:有辦法我早就過去了。│        │
│    │        │              │B:你在哪?             │        │
│    │        │              │A:逢甲這邊。          │        │
│    │        │              │B:我有傳簡訊你有收到嗎│        │
│    │        │              │  ?                   │        │
│    │        │              │A:沒有。              │        │
│    │        │              │B:你的手機那麼兩光，我│        │
│    │        │              │  朋友今天有來，說還要│        │
│    │        │              │  換嗎?               │        │
│    │        │              │A:那很早就傳的那個?   │        │
│    │        │              │B:對，他在問。        │        │
│    │        │              │A:等一下，我插撥。    │        │
│    │        │              │B:我等一下要換我拿過。│        │
│    │        │              │A:你還沒確定要過來啊。│        │
│    │        │              │B:我先借個車，換的部份│        │
│    │        │              │  要嗎?               │        │
│    │        │              │A:那個在說啦。        │        │
│    │        │              │B:見面再說就對了?     │        │
├──┼────┼───────┼───────────┼────┤
│8   │3月24日 │證人乙○○    │B:你在家喔?           │4號卷   │
│    │012139  │0000000000門號│A:外面。              │第180頁 │
│    │        │              │B:要往家裡過去還是怎樣│        │
│    │        │              │  ?                   │        │
│    │        │              │A:好。                │        │
│    │        │              │B:到那不要關機。      │        │
│    │        │              │A:嗯。                │        │
│    │        │              │B:到那打給你?         │        │
│    │        │              │A:每次來的那就對了。  │        │
│    │        │              │B:菜市場那喔。        │        │
├──┼────┼───────┼───────────┼────┤
│9   │3月24日 │證人乙○○    │B:到了                │4號卷   │
│    │023224  │0000000000門號│A:你                  │第180頁 │
│    │        │              │B:有拉，有現金你放心，│        │
│    │        │              │  一樣巷子那哦，好，菜│        │
│    │        │              │  市場那。            │        │
│    │        │              │A:你帶多少來?         │        │
│    │        │              │B:到了啦。            │        │
├──┼────┼───────┼───────────┼────┤
│10  │3月24日 │證人乙○○    │A:我爸媽在樓下我沒辦法│4號卷   │
│    │024349  │0000000000門號│  下去。              │第181頁 │
│    │        │              │B:我來到這邊你在裝傻  │        │
│    │        │              │A:我知道，等一下      │        │
│    │        │              │B:你說你買個東西就好了│        │
│    │        │              │A:等一下我就出去了    │        │
│    │        │              │B:上次的東西不能用，你│        │
│    │        │              │  要多久?             │        │
│    │        │              │A:十幾分              │        │
│    │        │              │B:快點，你就男的、女的│        │
│    │        │              │都帶下來就對了，說你要│        │
│    │        │              │買個東西就好了。      │        │
├──┼────┼───────┼───────────┼────┤
│11  │3月24日 │證人乙○○    │B:我媽在我門口        │4號卷   │
│    │025459  │0000000000門號│A:好啦，你快點啦      │第181頁 │
├──┼────┼───────┼───────────┼────┤
│12  │3月24日 │證人乙○○    │B:好了嗎?             │4號卷   │
│    │030653  │0000000000門號│A:你在巷子等。        │第181頁 │
│    │        │              │B:可以出來了，等很久了│        │
├──┼────┼───────┼───────────┼────┤
│13  │3月24日 │證人乙○○    │B:我在後你沒看到我。  │4號卷   │
│    │031348  │0000000000門號│A:我轉過去就好了      │第181頁 │
│    │        │              │B:我用走的            │        │
├──┼────┼───────┼───────────┼────┤
│14  │3月24日 │證人乙○○    │B:男的什麼時候有?     │4號卷   │
│    │032828  │0000000000門號│A:天亮看有沒有。      │第182頁 │
│    │        │              │B:好                  │        │
├──┼────┼───────┼───────────┼────┤
│15  │3月24日 │證人乙○○    │B:你去太原路了沒?     │4號卷   │
│    │120553  │0000000000市話│A:沒有，等一下再過去。│第184頁 │
│    │        │              │B:你要過來嗎?         │        │
│    │        │              │A:朋友要來找我        │        │
│    │        │              │B:你朋友有確定要過去嗎│        │
│    │        │              │  ?上次那支新的手機， │        │
│    │        │              │  要順便嗎?           │        │
│    │        │              │A:你欠錢去籌錢。      │        │
│    │        │              │B:看你啦，要就要，不要│        │
│    │        │              │  就不要。            │        │
│    │        │              │A:我本來比較不需要。  │        │
├──┼────┼───────┼───────────┼────┤
│16  │3月24日 │證人乙○○    │B:我啦。              │4號卷   │
│    │193029  │0000000000市話│A:誰                  │第188頁 │
│    │        │              │B:阿彬，我朋友來這裡  │        │
│    │        │              │A:我現在還沒有那個    │        │
│    │        │              │B:你的阿              │        │
│    │        │              │A:現在沒那個          │        │
│    │        │              │B:現在人剛好來這，想說│        │
│    │        │              │  打給你一下。        │        │
│    │        │              │A:晚一點再打，現在沒有│        │
│    │        │              │B:晚一點人家就回去了，│        │
│    │        │              │晚一點幾點?           │        │
│    │        │              │A:九點看看。          │        │
│    │        │              │B:好                  │        │
├──┼────┼───────┼───────────┼────┤
│17  │3月24日 │證人乙○○    │B:你在那?             │4號卷   │
│    │200349  │0000000000市話│A:你誰?               │第189頁 │
│    │        │              │B:我阿。              │        │
│    │        │              │A:你誰啦。            │        │
│    │        │              │B:阿賓(應指「阿彬」)啦│        │
│    │        │              │  。                  │        │
│    │        │              │A:我跟你說幾點。      │        │
│    │        │              │B:九點了吧。          │        │
│    │        │              │A:八點而已。          │        │
│    │        │              │B:確定有沒有?九點再打 │        │
│    │        │              │  給你喔。            │        │
├──┼────┼───────┼───────────┼────┤
│18  │3月27日 │證人乙○○    │B:你有問嗎?           │4號卷   │
│    │094548  │0000000000市話│A:還沒，現在電話打不通│第204頁 │
│    │        │              │  。                  │        │
│    │        │              │B:你在家喔?           │        │
│    │        │              │A:朋友這。            │        │
│    │        │              │B:你昨天手機都故意關機│        │
│    │        │              │  哪有意思?           │        │
│    │        │              │A:有事情。            │        │
│    │        │              │B:昨天跑去健保局等你。│        │
│    │        │              │A:人家在跟我討債，不要│        │
│    │        │              │  接。                │        │
│    │        │              │B:你也要跟我講一下，我│        │
│    │        │              │  在那邊傻傻的等。    │        │
│    │        │              │A:等一下打好跟你講。  │        │
├──┼────┼───────┼───────────┼────┤
│19  │3月28日 │證人乙○○    │B:那東西不行，我阿彬，│4號卷   │
│    │215047  │0000000000市話│  東西有問題。        │第207頁 │
│    │        │              │A:什麼東西?           │        │
│    │        │              │B:槌仔，男的，烤不動。│        │
│    │        │              │A:我誰?               │        │
│    │        │              │B:俊仔啊。            │        │
│    │        │              │A:你什麼時候跟我拿?   │        │
│    │        │              │B:昨天啊。            │        │
│    │        │              │A:什麼烤不動?         │        │
│    │        │              │B:我也沒遇過這樣，拷下│        │
│    │        │              │  去沒什麼煙，女的昨天│        │
│    │        │              │  東西也一點點而已。  │        │
│    │        │              │A:不要講那個啦。      │        │
│    │        │              │B:用這個被搞掉了，兩項│        │
│    │        │              │  都有問題，我都沒搞你│        │
│    │        │              │  了你搞我這樣，真的啞│        │
│    │        │              │  巴吃黃蓮。          │        │
│    │        │              │A:別人都沒嫌只有你嫌。│        │
│    │        │              │B:現在就不是嫌的問題，│        │
│    │        │              │  東西好就是好，壞就是│        │
│    │        │              │  壞。                │        │
│    │        │              │A:本來就好的啊。      │        │
│    │        │              │B:我拿給你看。        │        │
│    │        │              │A:不用。              │        │
│    │        │              │B:我也不會調包。      │        │
│    │        │              │A:又不是拿你一點點而已│        │
│    │        │              │  。                  │        │
│    │        │              │B:對啊。              │        │
│    │        │              │A:我拿一項東西而已哪有│        │
│    │        │              │  兩項東西。          │        │
│    │        │              │B:我就還沒用完啊。    │        │
│    │        │              │A:不要講那個啦阿彬。  │        │
│    │        │              │B:我無聊跟你講這個，吃│        │
│    │        │              │  飽太閒，現在就是烤香│        │
│    │        │              │  腸烤不過，吸也吸不多│        │
│    │        │              │  。                  │        │
│    │        │              │A:球仔的問題。        │        │
│    │        │              │B:不是。              │        │
│    │        │              │A:球仔的問題，不要再講│        │
│    │        │              │  這個了。            │        │
│    │        │              │B:我用手機換這個東西。│        │
│    │        │              │A:那我的嗎? 我得到什麼│        │
│    │        │              │  ，我替你們兩個。    │        │
│    │        │              │B:我知道你沒賺什麼啊，│        │
│    │        │              │  所以我啞巴吃黃蓮啊，│        │
│    │        │              │  剛剛才再犯而已。    │        │
│    │        │              │A:我跟你講啦，東西絕對│        │
│    │        │              │  沒有問題，我也用那個│        │
│    │        │              │  。                  │        │
│    │        │              │B:有沒有問題不是我說的│        │
│    │        │              │  算。                │        │
│    │        │              │A:我是說我也用這種的。│        │
│    │        │              │B:那我現在自己試，我要│        │
│    │        │              │  找誰。              │        │
│    │        │              │A:不要講那個啦，過這麼│        │
│    │        │              │  久了。              │        │
│    │        │              │B:昨天到現在過多久?   │        │
│    │        │              │A:最少也過兩天了。    │        │
│    │        │              │B:中午我有跟你講。    │        │
│    │        │              │A:你要跟他說什麼，要我│        │
│    │        │              │  傳什麼話?           │        │
│    │        │              │B:女的只有一點點而已，│        │
│    │        │              │  像那個一半的，是不是│        │
│    │        │              │  41，差不多兩千塊去了│        │
│    │        │              │  。                  │        │
│    │        │              │A:你要再講這個我要掛掉│        │
│    │        │              │  了喔。              │        │
│    │        │              │B:你掛掉啊，沒關係。  │        │
│    │        │              │A:是我的問題嗎?       │        │
│    │        │              │B:那我就算衰就對了，我│        │
│    │        │              │  跟你真的朋友，你又說│        │
│    │        │              │  要掛電話。          │        │
│    │        │              │A:我就跟你說不要講這個│        │
│    │        │              │  。                  │        │
│    │        │              │B:好，不然現金幫我處理│        │
│    │        │              │  一下，女的幫我處理一│        │
│    │        │              │  下，早上就問你了，這│        │
│    │        │              │  樣可以嗎?昨天的事情 │        │
│    │        │              │  算我衰，客人總是有反│        │
│    │        │              │  應的吧，我從來沒有事│        │
│    │        │              │  後跟你說，我不會這樣│        │
│    │        │              │  ，問題真的東西怪怪的│        │
│    │        │              │  ，對然現在在那?     │        │
│    │        │              │A:家裡，人在難過。    │        │
│    │        │              │B:你無麼早上突然說阿翔│        │
│    │        │              │  ，你跟他沒聯絡喔。  │        │
│    │        │              │A:先掛掉，我現在有事情│        │
│    │        │              │  要處理。            │        │
│    │        │              │B:什麼啦，我跟你說要女│        │
│    │        │              │  的你聽不懂喔?       │        │
│    │        │              │A:我這邊有嗎?我也是要 │        │
│    │        │              │  問朋友。            │        │
│    │        │              │B:幫我問一下啦        │        │
│    │        │              │A:等一下啦，我現在剛睡│        │
│    │        │              │  起來而已，接你的電話│        │
│    │        │              │  是第一通而已。      │        │
│    │        │              │B:不夠我自己開不對喔。│        │
│    │        │              │A:我就說我幫你問聽不懂│        │
│    │        │              │  喔。                │        │
│    │        │              │B:什麼時候打給你?     │        │
│    │        │              │A:十點半問我。        │        │
│    │        │              │B:要調的到哦。        │        │
│    │        │              │A:我怎麼知道，你說這什│        │
│    │        │              │  麼話。              │        │
│    │        │              │B:你趕快幫我處理一下。│        │
│    │        │              │A:先掛掉。            │        │
│    │        │              │B:你不要到時候又再裝傻│        │
│    │        │              │  ，不接電話跟你講。  │        │
├──┼────┼───────┼───────────┼────┤
│20  │4月1日  │證人乙○○    │B:我啦，昨天那麼妹仔是│4號卷   │
│    │123201  │0000000000市話│  怎樣? 你叫她留電話給│第220頁 │
│    │        │              │  我是要介紹喔? 不知道│        │
│    │        │              │  是不是你處裡過了，這│        │
│    │        │              │  妹仔怎樣?有吸到嗎?  │        │
│    │        │              │A:講那個要做什麼。    │        │
│    │        │              │B:這樣又叫人家留電話給│        │
│    │        │              │  我，處裡過了還給我這│        │
│    │        │              │  樣，你載她去哪?     │        │
│    │        │              │A:叫她回去了啊。      │        │
│    │        │              │B:她手機怎麼沒顯示號碼│        │
│    │        │              │  沒接?               │        │
│    │        │              │A:不知道。            │        │
│    │        │              │B:她住市區喔?         │        │
│    │        │              │A:恩。                │        │
│    │        │              │B:沒工作喔?           │        │
│    │        │              │A:不知道。            │        │
│    │        │              │B:這個沒關係吧?       │        │
│    │        │              │A:什麼沒有關係?       │        │
│    │        │              │B:做朋友沒關係阿。    │        │
│    │        │              │A:不知道。            │        │
│    │        │              │B:你現在在哪?         │        │
│    │        │              │A:外面，              │        │
│    │        │              │B:跟妹仔喔?           │        │
│    │        │              │A:對啦。              │        │
│    │        │              │B:小心一點。          │        │
│    │        │              │A:沒做什麼要小心什麼。│        │
├──┼────┼───────┼───────────┼────┤
│21  │4月2日  │證人乙○○    │B:我啦。              │4號卷   │
│    │174157  │0000000000門號│A:有事情，這支電話不要│第226頁 │
│    │        │              │  打了                │        │
│    │        │              │B:怎麼了喔?我跟你講， │        │
│    │        │              │  妹仔說要來找我。    │        │
│    │        │              │A:好阿，去找你阿。    │        │
│    │        │              │B:有要緊嗎?           │        │
│    │        │              │A:你就準備給他就可以離│        │
│    │        │              │  開了。              │        │
│    │        │              │B:可以處理她嗎?       │        │
│    │        │              │A:不可以。            │        │
│    │        │              │B:你說電話要打哪一支? │        │
│    │        │              │A:我不知道啦，電話不能│        │
│    │        │              │  講啦。              │        │
│    │        │              │B:好啦。              │        │
├──┼────┼───────┼───────────┼────┤
│22  │4月2日  │證人乙○○    │B:俊仔。              │4號卷   │
│    │185216  │0000000000門號│A:跟你說這支不要打你還│第226頁 │
│    │        │              │  打。                │        │
│    │        │              │B:你剛剛還打妹仔的電話│        │
│    │        │              │  。                  │        │
│    │        │              │A:我要踹他說這支不要打│        │
│    │        │              │  。                  │        │
│    │        │              │B:這支不要打喔?那要怎 │        │
│    │        │              │  麼找你?             │        │
│    │        │              │A:10跟75都不要打。    │        │
│    │        │              │B:那不就找不到你人?   │        │
│    │        │              │A:暫時這樣。          │        │
│    │        │              │B:什麼暫時這樣?我又不 │        │
│    │        │              │  會差你。            │        │
│    │        │              │A:好啦。              │        │
├──┼────┼───────┼───────────┼────┤
│23  │4月2日  │證人乙○○    │B:我啦。              │4號卷   │
│    │202823  │0000000000門號│A:怎樣?               │第227頁 │
│    │        │              │B:跟你聊天一下，妹仔在│        │
│    │        │              │這，問你要不要來?我剛 │        │
│    │        │              │剛去銀行領錢。        │        │
│    │        │              │A:怎樣?               │        │
│    │        │              │B:點一下就好了還怎樣，│        │
│    │        │              │  要講這個明。        │        │
│    │        │              │A:好啦，電話中不要講了│        │
│    │        │              │  。                  │        │
│    │        │              │B:你在哪              │        │
├──┼────┼───────┼───────────┼────┤
│24  │4月3日  │證人乙○○    │B:妹仔有打給你?       │4號卷   │
│    │230320  │0000000000市話│A:有                  │第232頁 │
│    │        │              │B:你在哪              │        │
│    │        │              │A:我來看看，我不知道在│        │
│    │        │              │  哪裡，來看看。      │        │
│    │        │              │B:你過去了喔?         │        │
│    │        │              │A:她跟我報地方，我現在│        │
│    │        │              │  要過去而已。        │        │
│    │        │              │B:多久會到?           │        │
│    │        │              │A:差不多一、二十分就到│        │
│    │        │              │  了。                │        │
│    │        │              │B:你在往我家裡拿過來，│        │
│    │        │              │  我車破輪，幫我拿過來│        │
│    │        │              │  一下。              │        │
│    │        │              │A:好，不要再講了      │        │
│    │        │              │B:我家沒人在，我媽出去│        │
│    │        │              │  ，去新店。          │        │
│    │        │              │A:不要講哦。          │        │
│    │        │              │B:我等你，快點。      │        │
├──┼────┼───────┼───────────┼────┤
│25  │4月3日  │證人乙○○    │B:人家阿妹仔在外面。  │4號卷   │
│    │231110  │0000000000市話│A:我知道，你叫她打這支│第232頁 │
│    │        │              │  ，我手機不知道掉在哪│        │
│    │        │              │  。                  │        │
│    │        │              │B:你趕快，她在那等了，│        │
│    │        │              │  國中生而已，在路中。│        │
│    │        │              │A:我就沒看到我手機阿。│        │
│    │        │              │B:你先過去跟她拿一千塊│        │
│    │        │              │，不要講太多人就走就好│        │
│    │        │              │了。                  │        │
│    │        │              │A:我知道啦。          │        │
│    │        │              │B:我在家等你，真的人在│        │
│    │        │              │  難過，快一點。      │        │
├──┼────┼───────┼───────────┼────┤
│26  │4月3日  │證人乙○○    │A:我現在要去了不要再催│4號卷   │
│    │232818  │0000000000市話│  了。                │第233頁 │
│    │        │              │B:現在要過來。        │        │
│    │        │              │A:在路上了啦。        │        │
│    │        │              │B:我妹仔說怎樣?你不要 │        │
│    │        │              │  跟她說有的沒的。    │        │
│    │        │              │A:我什麼時候跟她說有的│        │
│    │        │              │  沒的，妹仔妹仔。    │        │
│    │        │              │B:你自己過去喔?我一個 │        │
│    │        │              │  少年的七仔，少年仔在│        │
│    │        │              │  觀護所，觀搶劫的。  │        │
│    │        │              │A:不要講那個，跟我沒關│        │
│    │        │              │  係。                │        │
│    │        │              │B:多久到?             │        │
│    │        │              │A:不要催好不好。      │        │
│    │        │              │B:我妹仔拿錢給你了，幫│        │
│    │        │              │  我用漂亮點的。      │        │
│    │        │              │A:不要講了啦。        │        │
└──┴────┴───────┴───────────┴────┘
(三)被告丁○○0000000000門號(A)與被告甲○○0000000000門
    號(B)通訊譯文：
┌──┬────┬───────┬───────────┬────┐
│編號│通話時間│通  話  對  象│ 譯    文    內    容 │卷內位置│
│    │(99年間)│              │                      │        │
├──┼────┼───────┼───────────┼────┤
│1   │3月15日 │被告甲○○    │A:喂                  │4號卷   │
│    │222359  │0000000000門號│B:你要不要過來，我跟人│第45頁  │
│    │        │              │  家聯絡一下          │        │
│    │        │              │A:你聯絡好再打給我    │        │
├──┼────┼───────┼───────────┼────┤
│2   │3月15日 │被告甲○○    │A:不是說要烤魚        │4號卷   │
│    │230642  │0000000000門號│B:打給你又沒接，他們在│第46頁  │
│    │        │              │  裡面烤了            │        │
│    │        │              │A:幫我準備一半        │        │
│    │        │              │B:有啦，要多少有都有  │        │
│    │        │              │A:雞巴啦，要多少都有，│        │
│    │        │              │  我那女生有幼的嗎    │        │
│    │        │              │B:那沒有              │        │
│    │        │              │A:不然你說都有        │        │
│    │        │              │B:我是說那都有啦      │        │
│    │        │              │A:又要吃泰國蝦        │        │
│    │        │              │B:我買草蝦，很大尾    │        │
│    │        │              │A:快點幫我聯絡        │        │
├──┼────┼───────┼───────────┼────┤
│3   │3月15日 │被告甲○○    │A:喂                  │4號卷   │
│    │235855  │0000000000門號│B:你有馬上過來嗎      │第47頁  │
│    │        │              │A:有，你要幫我準備    │        │
│    │        │              │B:我要去拿，不太夠，在│        │
│    │        │              │  等你                │        │
│    │        │              │A:魚要準備好          │        │
│    │        │              │B:準備好了啦          │        │
├──┼────┼───────┼───────────┼────┤
│4   │3月16日 │被告甲○○    │A:喂                  │4號卷   │
│    │002810  │0000000000門號│B:要過來了嗎          │第48頁  │
│    │        │              │A:要                  │        │
├──┼────┼───────┼───────────┼────┤
│5   │3月16日 │被告甲○○    │A:在門這裡，打不開    │4號卷   │
│    │010139  │0000000000門號│B:好                  │第49頁  │
├──┼────┼───────┼───────────┼────┤
│6   │3月16日 │被告甲○○    │A:喂                  │4號卷   │
│    │233413  │0000000000門號│B:優的讚的，來大的10幾│第50頁  │
│    │        │              │  個，看你要幾個，你等│        │
│    │        │              │  一下打給我，你不是還│        │
│    │        │              │  有2、3個要拿，還有大│        │
│    │        │              │  的看你要不要過來看  │        │
│    │        │              │A:好                  │        │
├──┼────┼───────┼───────────┼────┤
│7   │3月18日 │被告甲○○    │A:喂                  │4號卷   │
│    │020811  │0000000000門號│B:你要過來嗎          │第53頁  │
│    │        │              │A:可能還沒            │        │
│    │        │              │B:什麼時候            │        │
│    │        │              │A:明天吧              │        │
│    │        │              │B:艱苦了啦哥哥，我都給│        │
│    │        │              │  人家了，好啦        │        │
│    │        │              │A:今天不一樣喔        │        │
│    │        │              │B:整角整顆的，昨天的都│        │
│    │        │              │  沒了，今天又另外拿  │        │
│    │        │              │A:又跟昨天的不一樣喔  │        │
│    │        │              │B:不一樣，不一樣不行喔│        │
│    │        │              │A:今天的比較好        │        │
│    │        │              │B:要試才知道，你不要整│        │
│    │        │              │  個全部拿回來又全部拿│        │
│    │        │              │  走，這樣我就倒了，看│        │
│    │        │              │  你要不要過來聊天    │        │
│    │        │              │A:等一下過去          │        │
├──┼────┼───────┼───────────┼────┤
│8   │3月18日 │被告甲○○    │B:要過來嗎?           │4號卷   │
│    │221603  │0000000000門號│A:我皮包有放在那嗎    │第54頁  │
│    │        │              │B:你過來，我不知道，我│        │
│    │        │              │  沒看到。            │        │
│    │        │              │A:好啦，我過去。      │        │
├──┼────┼───────┼───────────┼────┤
│9   │3月19日 │被告甲○○    │A:幫我開門一下好嗎?   │4號卷   │
│    │191342  │0000000000門號│B:好。                │第67頁  │
├──┼────┼───────┼───────────┼────┤
│10  │3月19日 │被告甲○○    │B:你不是要過來?       │4號卷   │
│    │221104  │0000000000門號│A:對。                │第71頁  │
├──┼────┼───────┼───────────┼────┤
│11  │3月19日 │被告甲○○    │A:開門一下。          │4號卷   │
│    │222705  │0000000000門號│B:好。                │第72頁  │
├──┼────┼───────┼───────────┼────┤
│12  │3月20日 │被告甲○○    │A:5分鐘就到了。       │4號卷   │
│    │021123  │0000000000門號│B:好，到了再跟你說。  │第76頁  │
├──┼────┼───────┼───────────┼────┤
│13  │3月20日 │被告甲○○    │B:到了喔?             │4號卷   │
│    │022812  │0000000000門號│A:對，開門            │第76頁  │
│    │        │              │B:好                  │        │
├──┼────┼───────┼───────────┼────┤
│14  │3月22日 │被告甲○○    │A:你怎麼沒接?         │4號卷   │
│    │041324  │0000000000門號│B:廁所。              │第99頁  │
│    │        │              │A:我轉過去，剛剛你在樓│        │
│    │        │              │  下。                │        │
│    │        │              │B:不用了，我回來這邊了│        │
│    │        │              │  ，每天等你等到天亮。│        │
│    │        │              │A:抱歉，不然早上好嗎? │        │
│    │        │              │B:好，你要多給我一點。│        │
│    │        │              │A:我知道啦。          │        │
│    │        │              │B:不要全部，就一些一些│        │
│    │        │              │  ，不然不用追多點喔。│        │
│    │        │              │A:我知道。            │        │
│    │        │              │B:收的怎樣?           │        │
│    │        │              │A:帳喔?               │        │
│    │        │              │B:對，還沒順喔?       │        │
│    │        │              │A:恩。                │        │
│    │        │              │B:好啦。              │        │
├──┼────┼───────┼───────────┼────┤
│15  │3月23日 │被告甲○○    │A:你到了沒?           │4號卷   │
│    │152345  │0000000000門號│B:我在這邊，二樓這邊  │第102頁 │
│    │        │              │A:好                  │        │
├──┼────┼───────┼───────────┼────┤
│16  │3月23日 │被告甲○○    │A:幫我開門啊。        │4號卷   │
│    │153418  │0000000000門號│B:好。                │第102頁 │
├──┼────┼───────┼───────────┼────┤
│17  │3月26日 │被告甲○○    │簡訊：                │4號卷   │
│    │112553  │0000000000門號│不用不接電話剛通話中現│第115頁 │
│    │        │              │在不接                │        │
├──┼────┼───────┼───────────┼────┤
│18  │3月26日 │被告甲○○    │B:俊喔?               │4號卷   │
│    │122550  │0000000000門號│A:恩。                │第115頁 │
│    │        │              │B:為什麼都不接電話啦。│        │
│    │        │              │A:我昨天吃安眠藥下去就│        │
│    │        │              │  睡著了。            │        │
│    │        │              │B:剛剛怎麼跟人家講電話│        │
│    │        │              │  ?                   │        │
│    │        │              │A:人家一直打，我都沒接│        │
│    │        │              │  。                  │        │
│    │        │              │B:我打你電話打到快燒掉│        │
│    │        │              │  了，問看你情形怎樣，│        │
│    │        │              │  叫你來講一下也不要。│        │
│    │        │              │A:等一下去你就可以看，│        │
│    │        │              │  我都沒接。          │        │
├──┼────┼───────┼───────────┼────┤
│19  │3月26日 │被告甲○○    │B:你有沒有要那個啦    │4號卷   │
│    │131300  │0000000000門號│A:我等一下去找你      │第116頁 │
│    │        │              │B:好，要處理什麼也要講│        │
│    │        │              │  阿，整天都快沒東西了│        │
│    │        │              │  。                  │        │
│    │        │              │A:好                  │        │
├──┼────┼───────┼───────────┼────┤
│20  │4月6日  │被告甲○○    │A:你在哪?             │4號卷   │
│    │152153  │0000000000門號│B:剛到家，要找我喔?   │第125頁 │
│    │        │              │A:對啊。              │        │
│    │        │              │B:怎樣?要拿錢給我喔?  │        │
│    │        │              │A:對啦。              │        │
│    │        │              │B:來啊。              │        │
│    │        │              │A:好。                │        │
├──┼────┼───────┼───────────┼────┤
│21  │4月6日  │被告甲○○    │B:你到哪? 趕時間，快點│4號卷   │
│    │211110  │0000000000門號│  。                  │第129頁 │
│    │        │              │A:好。                │        │
├──┼────┼───────┼───────────┼────┤
│22  │4月6日  │被告甲○○    │B:你不是要過去到現在? │4號卷   │
│    │232349  │0000000000門號│A:有啊，走了。        │第131頁 │
│    │        │              │B:你有拿嗎?           │        │
│    │        │              │A:有啊，嚇死人。      │        │
│    │        │              │B:有嗎?包好了。       │        │
│    │        │              │A:過來啊。            │        │
│    │        │              │B:你又沒打給我。      │        │
│    │        │              │A:我都要走了，怎麼那麼│        │
│    │        │              │  濕啦。              │        │
│    │        │              │B:我叫他等一下拿乾一點│        │
│    │        │              │  的，叫他再拿。      │        │
│    │        │              │A:好。                │        │
├──┼────┼───────┼───────────┼────┤
│23  │4月7日  │被告甲○○    │A:我等一下拿過去。    │4號卷   │
│    │094600  │0000000000門號│B:恩。                │第134頁 │
├──┼────┼───────┼───────────┼────┤
│24  │4月7日  │被告甲○○    │A:現在過去。          │4號卷   │
│    │111321  │0000000000門號│B:一個鐘頭等到現在。  │第135頁 │
│    │        │              │A:忘記了，我現在過去。│        │
└──┴────┴───────┴───────────┴────┘
(四)被告丁○○0000000000門號(A)與被告甲○○0000000000門
    號(B)通訊譯文：
┌──┬────┬───────┬───────────┬────┐
│編號│通話時間│通  話  對  象│ 譯    文    內    容 │卷內位置│
│    │(99年間)│              │                      │        │
├──┼────┼───────┼───────────┼────┤
│1   │3月18日 │被告甲○○    │A:開門一下            │4號卷   │
│    │224953  │0000000000門號│B:好                  │第145頁 │
├──┼────┼───────┼───────────┼────┤
│2   │3月19日 │被告甲○○    │A:門幫我開一下        │4號卷   │
│    │012517  │0000000000門號│B:好                  │第146頁 │
├──┼────┼───────┼───────────┼────┤
│3   │3月19日 │被告甲○○    │B:你要到了喔?         │4號卷   │
│    │074059  │0000000000門號│A:還沒，我在家這      │第149頁 │
│    │        │              │B:什麼時候要到?       │        │
├──┼────┼───────┼───────────┼────┤
│4   │3月19日 │被告甲○○    │A:你在家那嗎?         │4號卷   │
│    │100207  │0000000000門號│B:有。                │第150頁 │
│    │        │              │A:我現在過去。        │        │
├──┼────┼───────┼───────────┼────┤
│5   │3月19日 │被告甲○○    │A:開門一下。          │4號卷   │
│    │100207  │0000000000門號│B:好。                │第151頁 │
├──┼────┼───────┼───────────┼────┤
│6   │3月20日 │被告甲○○    │B:你後來不是說要來沒過│4號卷   │
│    │101005  │0000000000門號│  來?你到那不是說要過 │第156頁 │
│    │        │              │  來?                 │        │
│    │        │              │A:我哪有說要過來。    │        │
│    │        │              │B:你那東西不問看看。  │        │
│    │        │              │A:那個喔?             │        │
│    │        │              │B:對阿，問一問又安靜。│        │
│    │        │              │A:我想說你又不敢講，人│        │
│    │        │              │  家就走掉了。        │        │
│    │        │              │B:我怎麼知道，幫你處理│        │
│    │        │              │  還不好喔。          │        │
│    │        │              │A:沒有啦，我是說昨天在│        │
│    │        │              │  那你怎麼不應。      │        │
│    │        │              │B:他給我的價錢是這樣但│        │
│    │        │              │  是要給人的價錢不是這│        │
│    │        │              │  樣，我怎麼知道你要在│        │
│    │        │              │  那講。              │        │
│    │        │              │A:我會跟他說。        │        │
│    │        │              │B:你問他看看有沒有，有│        │
│    │        │              │  的話要先出掉，他要一│        │
│    │        │              │  百也沒關係，要一百叫│        │
│    │        │              │  他拿五十過來也沒關係│        │
│    │        │              │  阿。                │        │
│    │        │              │A:我知道，他那個女生有│        │
│    │        │              │  那個嗎?             │        │
│    │        │              │B:他就說他要一半你沒聽│        │
│    │        │              │  。                  │        │
│    │        │              │A:沒那麼多那個。      │        │
│    │        │              │B:我有跟他說你沒那麼多│        │
│    │        │              │  。                  │        │
│    │        │              │A:多少應付這樣而已。  │        │
│    │        │              │B:你幾點要那個?我晚點 │        │
│    │        │              │  進去再跟他說。      │        │
│    │        │              │A:好，看他那邊有沒有。│        │
│    │        │              │B:了解。              │        │
├──┼────┼───────┼───────────┼────┤
│7   │3月20日 │被告甲○○    │B:你那問的怎樣?       │4號卷   │
│    │161508  │0000000000門號│A:他們說因該沒了後就去│第158頁 │
│    │        │              │  拿了，現在也是跟他們│        │
│    │        │              │  拿。                │        │
│    │        │              │B:你那現在好嗎?       │        │
│    │        │              │A:沒多好，有好消息嗎? │        │
│    │        │              │B:沒有，你的好消息還是│        │
│    │        │              │  我的?               │        │
│    │        │              │A:皮包的好消息。      │        │
│    │        │              │B:我知道，我打過去也不│        │
│    │        │              │  接我電話了。        │        │
│    │        │              │A:昨晚他要不是不敢來就│        │
│    │        │              │  真的是他了。        │        │
├──┼────┼───────┼───────────┼────┤
│8   │3月20日 │被告甲○○    │B:你有沒有要過來?     │4號卷   │
│    │233738  │0000000000門號│A:我還沒洗澡。        │第160頁 │
│    │        │              │B:你那個真子現在不敢接│        │
│    │        │              │  電話。              │        │
│    │        │              │A:不接對不對。        │        │
│    │        │              │B:對阿，是不是他拿我不│        │
│    │        │              │  了解。              │        │
│    │        │              │A:我也沒有講很差，我是│        │
│    │        │              │  說有拿就還我，拿給你│        │
│    │        │              │  老闆我也不會講什麼，│        │
│    │        │              │  拿給我也不會，我很好│        │
│    │        │              │  禮。                │        │
│    │        │              │B:我也卡六萬五在那。  │        │
│    │        │              │A:他住哪你知道嗎?     │        │
│    │        │              │B:知道，要就過幾天去找│        │
│    │        │              │  他，現在馬上去找他，│        │
│    │        │              │  人家要是沒那個意思的│        │
│    │        │              │  話，我會看事辦事，你│        │
│    │        │              │  要過來嗎?           │        │
│    │        │              │A:我先洗澡。          │        │
│    │        │              │B:洗一洗過來，看有的話│        │
│    │        │              │  一點給我，不然我要死│        │
│    │        │              │  了。                │        │
│    │        │              │A:我就跟你說慢慢的，現│        │
│    │        │              │  在都卡緊了。        │        │
├──┼────┼───────┼───────────┼────┤
│9   │3月21日 │被告甲○○    │B:你要過來嗎?         │4號卷   │
│    │020436  │0000000000門號│A:好啦。              │第161頁 │
│    │        │              │                      │        │
├──┼────┼───────┼───────────┼────┤
│10  │3月21日 │被告甲○○    │B:什麼時候要過來?     │4號卷   │
│    │212020  │0000000000門號│A:我等一下過去，洗個澡│第168頁 │
│    │        │              │  。                  │        │
│    │        │              │B:好啦，等你。        │        │
├──┼────┼───────┼───────────┼────┤
│11  │3月23日 │被告甲○○    │B:我打一天半了。      │4號卷   │
│    │144527  │0000000000門號│A:打你電話你也沒接，睡│第173頁 │
│    │        │              │  起來打給你沒接。    │        │
│    │        │              │B:等你等兩天沒睡了。  │        │
│    │        │              │A:我等一下去找你，我朋│        │
│    │        │              │  友有一錢要借，那天那│        │
│    │        │              │  個。                │        │
│    │        │              │B:幼的?               │        │
│    │        │              │A:穩的，沒問題，幼的，│        │
│    │        │              │  準備一個。          │        │
│    │        │              │B:好，你要過來嗎:     │        │
│    │        │              │A:我現在要過去。      │        │
│    │        │              │B:我在二樓這。        │        │
│    │        │              │A:好。                │        │
├──┼────┼───────┼───────────┼────┤
│12  │3月24日 │被告甲○○    │B:在睡覺喔?           │4號卷   │
│    │023958  │0000000000門號│A:對阿。              │第180頁 │
│    │        │              │B:你不是要拿過來?     │        │
│    │        │              │A:還沒有。            │        │
│    │        │              │B:還沒那個喔?         │        │
│    │        │              │A:恩。                │        │
│    │        │              │B:不然你說晚上要來，好│        │
│    │        │              │  啦，不然你看明天怎樣│        │
│    │        │              │  ，明天早上起來了嗎? │        │
│    │        │              │A:起來了吧。          │        │
│    │        │              │B:明天早上打給你。    │        │
├──┼────┼───────┼───────────┼────┤
│13  │3月24日 │被告甲○○    │B:要過來了嗎?         │4號卷   │
│    │123257  │0000000000門號│A:我要過去了。        │第184頁 │
│    │        │              │B:要什麼:             │        │
│    │        │              │A:一樣那個。          │        │
│    │        │              │B:我在這邊，我在睡的這│        │
│    │        │              │  ，剩不多。          │        │
│    │        │              │A:好，我過去。        │        │
├──┼────┼───────┼───────────┼────┤
│14  │3月24日 │被告甲○○    │B:在哪?               │4號卷   │
│    │130441  │0000000000門號│A:樓下開門。          │第185頁 │
│    │        │              │B:好。                │        │
├──┼────┼───────┼───────────┼────┤
│15  │3月24日 │被告甲○○    │B:你有收蓋嗎?         │4號卷   │
│    │220344  │0000000000門號│A:晚一點好嗎:我等一下 │第190頁 │
│    │        │              │  跟我朋友見面一下。  │        │
│    │        │              │B:你晚一點來不用再處理│        │
│    │        │              │  ，不然收一點回來我變│        │
│    │        │              │  成不太夠，差那麼多，│        │
│    │        │              │  我可以是沒關係。    │        │
│    │        │              │A:我知道。            │        │
│    │        │              │B:那個一下。          │        │
│    │        │              │A:恩。                │        │
├──┼────┼───────┼───────────┼────┤
│16  │3月25日 │被告甲○○    │B:你要睡了沒?         │4號卷   │
│    │010534  │0000000000門號│A:明天再過去好了。    │第192頁 │
│    │        │              │B:我答應今天要給他，你│        │
│    │        │              │  拿去我就沒了，我要再│        │
│    │        │              │  處理才有，變成我現在│        │
│    │        │              │沒有了，沒有那個又沒有│        │
│    │        │              │那個，你那張又25的。  │        │
│    │        │              │A:明天就25了。        │        │
│    │        │              │B:我知道阿，現在沒東西│        │
│    │        │              │難那個，現在又卡住，今│        │
│    │        │              │天沒辦法嗎?           │        │
│    │        │              │A:今天還沒。          │        │
│    │        │              │B:我會死，現在沒東西你│        │
│    │        │              │  知道嗎?你那邊就一個 │        │
│    │        │              │  卡4，你那再一個4就8 │        │
│    │        │              │  ，7筆還沒領。       │        │
│    │        │              │A:我要等我朋友拿給我，│        │
│    │        │              │  明天。              │        │
│    │        │              │B:全部8，我要去那生那 │        │
│    │        │              │  麼多拉，你一個那個還│        │
│    │        │              │  沒給我，那張3，全部8│        │
│    │        │              │，我要怎麼用?你是不是 │        │
│    │        │              │差我4，你那張我現在沒 │        │
│    │        │              │辦法現領，全部8，現金 │        │
│    │        │              │卡在那，我是要怎麼跟人│        │
│    │        │              │家拿。                │        │
│    │        │              │A:那張可以領。        │        │
│    │        │              │B:今天25了嗎?         │        │
│    │        │              │A:明天25了。          │        │
│    │        │              │B:我這現在空空。      │        │
└──┴────┴───────┴───────────┴────┘

司法院資訊處製作；財團法人民間司法改革基金會備份。
